臺灣高等法院高雄分院刑事判決　　　　100年度上訴字第852號
上　訴　人
即　被　告　鍾美華
選任辯護人　柯怡如律師
上　訴　人
即　被　告　康台生
選任辯護人　歐陽志宏律師
上　訴　人
即　被　告　徐啟廣
選任辯護人　李衍志律師
上　訴　人
即　被　告　陳清政
廖峻偉
上二人共同
指定辯護人　本院公設辯護人李佩娟
上　訴　人
即　被　告　劉清源
　　　　　　　　　　（現另案於法務部矯正署屏東監獄執行中
選任辯護人　陳勁宇律師
上列上訴人因被告毒品危害防制條例案件，不服臺灣屏東地方法
院98年度訴字第1569號中華民國100 年3 月18日、100 年3 月31
日第一審判決（起訴案號：臺灣屏東地方法院檢察署97年度偵字
第8090號、98年度偵字第216 、2666、2875、3359號），提起上
訴，本院判決如下：
    主  文
原判決關於康台生（即附表十）、徐啟廣（即附表十一）、陳清
政（即附表十二）、廖峻偉（即附表十三）及鍾美華如附表九編
號1 、4 、6 、7 、8 、22、32、40所示部分（即附表一編號1
、7 、9 、10、11、33、43、52）暨定應執行刑部分均撤銷。
鍾美華共同犯如附表九編號1 、4 、6 、7 、8 、22、32、40所
示販賣第一級毒品罪，均累犯，各處如附表九編號1 、4 、6 、
7 、8 、22、32、40所示之刑。
康台生共同犯如附表十所示販賣第一級毒品罪，累犯，處有期徒
刑拾陸年；扣案如附表二編號5 所示之物及未扣案如附表七所示
之物均沒收，未扣案如附表七所示之物如全部或一部不能沒收時
，以其財產抵償之。
徐啟廣共同犯如附表十一所示販賣第一級毒品罪，均累犯，各處
如附表十一所示之刑。應執行有期徒刑拾捌年；扣案如附表二編
號5 所示之物及未扣案如附表八所示之物均沒收，未扣案如附表
五所示之物與鍾美華連帶沒收，附表八所示之物如全部或一部不
能沒收時以其財產抵償之，其中附表五所示之物如全部或一部不
能沒收時與鍾美華連帶抵償之。
陳清政共同犯如附表十二所示販賣第一級毒品罪，累犯，處有期
徒刑柒年捌月。未扣案如附表四所示之物應與鍾美華連帶沒收，
如全部或一部不能沒收時，以其與鍾美華之財產連帶抵償之。
廖峻偉共同犯如附表十三所示販賣第一級毒品罪，均累犯，各處
如附表十三所示之刑。應執行有期徒刑拾貳年；未扣案如附表二
編號3 、8 及附表六所示之物應與鍾美華連帶沒收；其中附表二
編號3 、8 所示之物如全部或一部不能沒收時，應與鍾美華連帶
追徵其價額；附表六所示之物如全部或一部不能沒收時，以其與
鍾美華之財產連帶抵償之。
其他上訴駁回（即鍾美華如附表九編號2 至3 、5 、9 至21、23
至31、33至39、41及劉清源如附表十四所示部分）。
上開鍾美華撤銷改判部分所處之刑與駁回上訴部分所處如附表九
編號2 至3 、5 、9 至21、23至31、33至39、41之刑，應執行有
期徒刑貳拾伍年；扣案如附表二編號4 、5 、7 所示之物均沒收
；未扣案如附表二編號1 、2 、3 、6 、8 及附表三、四、五、
六所示之物均沒收（其中附表四與陳清政、附表五與徐啟廣、附
表六與廖峻偉連帶沒收）；其中如附表二編號1 、2 、3 、6 、
8 所示之物如全部或一部不能沒收時，應追徵（其中附表二編號
3 、8 所示之物與廖峻偉連帶追徵）其價額；如附表三、四、五
、六所示之物如全部或一部不能沒收時，以其財產抵償之（其中
附表四以其與陳清政、附表五以其與徐啟廣、附表六以其與廖峻
偉連帶抵償之）。
    事  實
一、鍾美華前因施用第一、二級毒品案件，經臺灣高等法院臺中
    分院以92年度上訴字第741 號判決判處有期徒刑8 月、4 月
    ，應執行有期徒刑10月確定，於民國93年9 月30日執行完畢
    ；康台生前因施用第一、二級毒品案件，經臺灣屏東地方法
    院（下稱原審法院）以96年度訴字第711 號判決判處有期徒
    刑7 月、3 月，應執行有期徒刑9 月確定，於97年9 月25日
    執行完畢；徐啟廣前因違反槍砲彈藥刀械管制條例案件，經
    原審法院以96年度簡字第339 號判決判處有期徒刑3 月，嗣
    經減刑，於97年3 月20日執行完畢；陳清政前因施用第二級
    毒品案件，經原審法院以93年度易緝字第29號判決判處有期
    徒刑7 月，於93年12月31日執行完畢；廖峻偉則前因違反槍
    砲彈藥刀械管制條例案件，經原審法院以94年度訴字第744
    號判決判處有期徒刑2 年，嗣假釋出監，於97年5 月3 日假
    釋期滿未經撤銷而視為執行完畢；劉清源前因施用第一、二
    級毒品案件，經原審法院以92年度訴字第580 號判決判處有
    期徒刑8 月、3 月，應執行有期徒刑10月確定，於93年11月
    30日執行完畢。
二、詎鍾美華、康台生、徐啟廣、陳清政、廖峻偉及劉清源等人
    均不知悔改，均意圖營利，單獨或共同基於販賣第一級毒品
    海洛因牟利之犯意暨犯意聯絡，分別於如附表一編號1 、3
    、6 至21、23至31、33至36、38至53所示時間、地點，以各
    該附表所示方式及價格，各販賣如附表一編號1 、3 、6 至
    21、23至31、33至36、38至53所示第一級毒品海洛因予如附
    表一編號1 、3 、6 至21、23至31、33至36、38至53所示之
    林崇仰、何錦富、余明棟、徐正霖、彭信明、楊森盛、李春
    星、黃屏上、涂財榮、賴溶甄、沈吉川、楊益龍、陳姿羽、
    黃鉦峰、張全福、賴慶立、陳保山、林青輝、潘漢強、黃嘉
    祥等人營利（各次行為人、交易時間、交易地點、買受人、
    交易內容、交易方式均詳附表一上揭編號所示）。
三、鍾美華基於轉讓第一級毒品海洛因之犯意，分別於附表一編
    號22、37所示時間、地點，以各該附表所示方式，各無償轉
    讓海洛因予附表一編號22、37所示賴溶甄、黃鉦峰二人。
四、嗣於97年（起訴書誤載為98年）11月29日上午10時30分許，
    經警在屏東縣內埔鄉○○村○○路629 號、屏東縣長治鄉○
    ○村○○街122 號C05 號房執行搜索，扣得鍾美華所有如附
    表二編號4 、5 所示供前揭販賣毒品所用之物及如附表十六
    所示非供上揭販賣、轉讓毒品犯行所餘之物；另於98年4 月
    2 日上午11時許，經警在屏東縣屏東市○○街53巷20號執行
    搜索，扣得鍾美華所有如附表二編號7 所示供前揭販賣毒品
    所用之物及非供上揭販賣、轉讓毒品所餘如附表十七所示之
    物。
五、案經高雄市政府警察局苓雅分局暨內政部警政署刑事警察局
    移送臺灣屏東地方法院檢察署檢察官偵查起訴。
    理  由
壹、證據能力部分
一、證人林崇仰、何錦富、余明棟、徐正霖、彭信明、楊森盛、
    李春星、黃屏上、涂財榮、賴溶甄、沈吉川、楊益龍、陳姿
    羽、黃鉦峰、張全福、賴慶立、陳保山、林青輝、潘漢強、
    黃嘉祥、陳仁正及同案被告鍾美華、康台生、徐啟廣、陳清
    政、廖峻偉於偵查中具結後向檢察官所為之證述，證人均未
    曾提及檢察官在偵查中有不法取供情事，亦查無該證據作成
    時有何違法情事，並無顯有不可信之情況，依刑事訴訟法第
    159 條之1 第2 項之規定，應適宜為本案之證據而有證據能
    力。
二、按被告以外之人於檢察事務官、司法警察官或司法警察調查
    中所為之陳述，與審判中不符時，其先前之陳述具有較可信
    之特別情況，且為證明犯罪事實存否所必要者，得為證據，
    刑事訴訟法第159 條之2 定有明文。本件證人涂財榮於警詢
    證稱：「其於97年10月初，開始以0000000000號行動電話撥
    打被告鍾美華0000000000號行動電話，向鍾美華購買海洛因
    ，雙方約定在屏東縣內埔工業區○○路或屏東縣內埔鄉豐田
    村土地公廟，並由被告康台生、徐啟廣與其交易，其將金錢
    交給對方，並自對方取得海洛因」等語，與其嗣於原審及本
    院審理時證稱：「其於97年11月30日初次見到康台生、徐啟
    廣，康台生、徐啟廣並未拿海洛因給其；其不認識康台生、
    徐啟廣」云云已有不符，本院審酌證人涂財榮於警詢之陳述
    內容，均係其購買海洛因毒品所親身經歷之事，倘非出自其
    內心真意所為之自由陳述，員警當無法知悉此等具體之犯罪
    情節，且其之陳述時間距案發日較近，當時記憶自較日後於
    審理中深刻，可立即反應所知，不致因時隔日久而遺忘案情
    ，且較無來自同案被告康台生、徐啟廣等同案被告在場之壓
    力，而出於不想生事之指證，佐以證人涂財榮嗣於檢察官偵
    查中亦證稱：「其以0000000000號行動電話撥打鍾美華之00
    00000000號行動電話向鍾美華購買海洛因，由鍾美華及二位
    男生交付給其海洛因，被告康台生、徐啟廣是幫鍾美華送海
    洛因」等語，且查無其於製作警詢筆錄時，員警於詢問過程
    中有出於不正方法、陳述出於非任意性等情，是就其在警局
    陳述時之各種外部情況觀之，虛偽陳述之危險性甚低，足見
    其於警局所為之陳述，應係出於「真意」之信用性獲得確切
    保障，客觀上應具有較可信之特別情況，亦為證明被告康台
    生、徐啟廣等同案被告上揭販賣海洛因之犯罪事實存否所必
    要，依刑事訴訟法第159 條之2 規定，其於警詢之證言自有
    證據能力。
三、按被告以外之人於審判外之陳述，雖不符刑事訴訟法第159
    條之1 至之4 之規定，然經當事人於審判程序同意作為證據
    ，法院審酌該言詞陳述或書面陳述作成時之情況，認為適當
    者，亦得為證據，同法第159 條之5 第1 項定有明文。除上
    開所述外，本判決下列所引用之證據，屬被告以外之人在審
    判外陳述之傳聞證據部分，除依刑事訴訟法第159 條之1 至
    第159 條之4 規定得為證據者外，其餘業經被告、辯護人及
    檢察官於本院審理中，就卷內各項證據（含傳聞證據、非傳
    聞證據及符合法定傳聞法則例外之證據），均明示同意有證
    據能力（見本院卷二第83-141頁），基於尊重當事人對於傳
    聞證據之處分權及證據資料愈豐富愈有助於真實發現之理念
    ，本院審酌該等證據作成時情況，並無違法取證之瑕疵，且
    無顯不可信之情形，以之作為證據應屬適當，自均有證據能
    力，而得採為認定被告犯罪事實之證據。
貳、實體部分：
一、訊據被告陳清政坦承附表一編號1 所示販賣海洛因之犯行；
    被告廖峻偉坦承附表一編號7 、9 、10、11、33、43所示販
    賣海洛因之犯行；被告鍾美華坦承附表一編號3 、6 、8 、
    12-17 、21、23-31 、34-36 、38-42 、44、46-51 所示販
    賣海洛因及編號22所示無償轉讓海洛因之犯行，惟否認附表
    一編號1 、7 、9 、10、11、18、33、43、45、52、53所示
    販賣海洛因及編號37所示轉讓海洛因之犯行，辯稱：其並無
    該等販賣及轉讓海洛因之犯行云云；另被告康台生否認附表
    一編號19，被告徐啟廣否認附表一編號20、52，被告劉清源
    否認附表一編號54至57所示之販賣海洛因犯行，均辯稱：其
    等並無該部分販賣毒品犯行云云。
二、經查:
(一)、被告陳清政部分（即附表一編號1 部分）：
    被告陳清政於檢察官偵查、原審及本院審理中（見本院卷一
    第190 頁）均坦承與被告鍾美華二人共同於附表一編號1 所
    示時間（97年11月間某日）、地點（屏東基督地醫院），以
    新台幣（下同）400 元之價格，販賣海洛因1 包予林崇仰之
    事實（交易方式詳該附表所載），並經證人林崇仰及同案被
    告鍾美華、陳清政等人分別於警詢、檢察官偵查及原審審理
    中證述綦詳，復有法務部調查局98年11月19日調科參（南）
    字第09800562590 號測謊報告書暨所附鑑定過程參考資料在
    卷可稽（上揭卷證出處均詳附表一編號1 所載），足見被告
    陳清政前揭任意性之自白，核與事實相符，被告陳清政於上
    揭時、地與同案被告鍾美華二人共同販賣海洛因予林崇仰之
    事實，應可認定。
(二)、被告廖峻偉部分（即附表一編號7 、9 、10、11、33、43部
    分）：
    此部分販賣海洛因之事實，業據被告廖峻偉於檢察官偵查、
    原審及本院審理中（見本院卷一第190 頁）均坦承與被告鍾
    美華二人共同於附表一編號7 、9 、10、11、33、43所示時
    間、地點，各以該附表所載之價格，分別販賣海洛因予林崇
    仰（附表一編號7 、9 、10、11）、陳姿羽（附表一編號33
    ）、賴慶立（附表一編號43）之事實（交易方式均詳附表所
    載），並經證人林崇仰、陳姿羽、賴慶立及同案被告鍾美華
    等人分別於警詢、檢察官偵查及原審審理中證述綦詳，復有
    法務部調查局98年11月19日調科參（南）字第09800562590
    號測謊報告書暨所附鑑定過程參考資料在卷可稽（以上證據
    出處均詳附表一編號7 、9 、10、11、33、43所載），足見
    被告廖峻偉上揭任意性之自白，核與事實相符，被告廖峻偉
    於上揭時、地與同案被告鍾美華二人共同販賣海洛因予林崇
    仰、陳姿羽、賴慶立等人之事實，亦可認定。
(三)、被告鍾美華（即附表一編號1 、3 、6-18、21-31 、33-53
    部分）及被告徐啟廣如附表一編號52所示部分：
  1.被告鍾美華有附表一編號3 、6 、8 、12-17 、21、23-31
    、34-36 、38-42 、44、46-51 所示販賣海洛因予林崇仰、
    何錦富、余明棟、徐正霖、彭信明、楊森盛、黃屏上、賴溶
    甄、沈吉川、楊益龍、黃鉦峰、張全福、賴慶立、林青輝及
    附表一編號22所示無償轉讓海洛因予賴溶甄之事實，業據被
    告鍾美華於原審及本院審理中均坦承不諱（交易方式均詳附
    表所載），並經證人林崇仰、何錦富、余明棟、徐正霖、彭
    信明、楊森盛、黃屏上、賴溶甄、沈吉川、楊益龍、黃鉦峰
    、張全福、賴慶立、林青輝及李春星等人分別於警詢、檢察
    官偵查及原審審理中證述綦詳，復有法務部調查局98年11月
    19日調科參（南）字第09800562590 號測謊報告書暨所附鑑
    定過程參考資料、通聯紀錄、通訊監察譯文及如各該附表所
    載之行動電話等證據資料在卷可稽（各次販賣之證據資料暨
    出處均詳附表一編號3 、6 、8 、12-17 、21-31 、34-36
    、38-42 、44、46-51 所載），足見被告鍾美華上揭任意性
    之自白，核與事實相符，被告鍾美華分別於上揭時間、地點
    販賣海洛因予林崇仰（附表一編號3 、6 、8 ）、何錦富（
    附表一編號12）、余明棟（附表一編號13）、徐正霖（附表
    一編號14）、彭信明（附表一編號15）、楊森盛（附表一編
    號16）、黃屏上（附表一編號17）、賴溶甄（附表一編號
    21-2 4）、沈吉川（附表一編號25-26 ）、楊益龍（附表一
    編號27-31 ）、黃鉦峰（附表一編號34-36 、38-39 ）、張
    全福（附表一編號40）、賴慶立（附表一編號41-42 、44）
    、林青輝（附表一編號46-51 ）及無償轉讓海洛因予賴溶甄
    （附表一編號22）之事實，均可認定。
  2.被告鐘美華有附表一編號1 、7 、9 、10、11、18、33、43
    、45、52、53所示販賣海洛因予林崇仰、涂財榮、陳姿羽、
    賴慶立、陳保山、潘漢強及附表一編號37所示無償轉讓海洛
    因予黃鉦峰部分之事實，業據被告鍾美華於原審審理中坦承
    在卷（見原審卷二第180 頁背面，原審卷三第48頁、第70-7
    4 頁背面），且查：
  被告鍾美華分別附表一編號1 所示與同案被告陳清政及附表
    一編號7 、9 、10、11、33、43所示與同案被告廖峻偉共同
    販賣海洛因之事實，業據證人即同案被告陳清政、廖峻偉於
    檢察官偵查、原審（參見前揭（一）、（二）所引卷證）及
    本院審理中（見本院卷一第316-321 頁）證述在卷，並經證
    人林崇仰、陳姿羽、賴慶立等人分別於警詢、檢察官偵查、
    原審暨證人賴慶立於本院審理中（見本院卷一第322-323 ）
    證述綦詳，復有法務部調查局98年11月19日調科參（南）字
    第09800562590 號測謊報告書暨所附鑑定過程參考資料在卷
    可稽（證據出處詳附表一編號1 、7 、9 、10、11、33、43
    所載），並經本院認定如前，已詳如前揭（一）、（二）所
    述，被告鍾美華嗣後空言翻異前詞，並無可採。
  另被告鍾美華於附表一編號18所示時間、地點以1,000 元之
    價格販賣海洛因予涂財榮之事實，業據被告鍾美華上揭於原
    審審理時自白在卷，並經證人涂財榮於警詢、檢察官偵查及
    原審審理中證述在卷（見警一卷第28-31 頁，偵一卷第210
    、211 頁，原審卷二第95、100 、101 頁），並有指認相片
    （見警一卷第33頁）及法務部調查局98年11月19日調科參（
    南）字第09800562590 號測謊報告書暨所附鑑定過程參考資
    料（見偵三卷第259 、261 、266-269 、286 -288頁）暨扣
    案之0000000000號行動電話1 支（見偵四卷第39-42 頁）在
    卷可資佐證。又證人涂財榮於警詢、檢察官偵查及原審審理
    中已明確證述其有向被告鍾美華購買海洛因之事實，且其所
    證「本案我有向鍾美華購買過海洛因」之陳述，經測謊結果
    並未發現有說謊之情形（參見前揭測謊資料），佐以證人涂
    財榮於本院審理中亦證稱：「警察（警詢）、檢察官（偵查
    中）及法官（原審審理中）均未恐嚇或對我刑求」等語（見
    本院卷二第38頁），可見證人涂財榮於警詢、檢察官偵查及
    原審審理中之陳述，詢（訊）問人員並未對其恐嚇、刑求，
    證人涂財榮之前揭證詞，應係在任意性之情況下所為出於真
    意之陳述，具有高度可信性，足見其上揭於警詢、檢察官偵
    查及原審審理中之證詞，應屬真實而可採信；至證人涂財榮
    嗣於本院審理中空言改口證稱：「我沒有向鍾美華購買海洛
    因」云云（見本院卷二第33-38 頁），顯係基於被告鍾美華
    在庭之壓力（見本院卷二第26頁之刑事報到單）所為不實證
    述，自難執為有利被告鍾美華之認定。
  被告鍾美華於附表一編號37所示時間、地點無償轉讓海洛因
    予黃征峰部分：被告鍾美華於原審審理中已自白其有於附表
    一編號37所示時間、地點無償轉讓海洛因予黃征峰之事實（
    已如前述），並證人陳保山於警詢、偵訊時之證述（見偵查
    卷(二)第267 至268 、281 、282 頁）經證人黃鉦峰於警詢、
    檢察官偵查、原審及本院審理中證述證人賴慶立於偵訊時之
    證詞（見偵二卷第265 頁）。綦詳（見偵二證卷第155-157
    、171-173 頁，原審卷二第183 頁背面-185頁，本院卷二第
    31-32 頁），復有通訊監察譯文（見偵二卷第167 頁）在卷
    可稽，足見被告鍾美華前揭自白及證人黃鉦峰之證詞，均堪
    信為真實，被告鍾美華於附表一編號37所示時、地無償轉讓
    海洛因予黃征峰之事實，應可認定。
  被告鍾美華於附表一編號45所示時間、地點販賣海洛因予陳
    保山部分：此部分事實，業據被告鍾美華於原審（詳前所述
    ）及本院準備程序暨第1 、2 次審判期日供明在卷（見本院
    卷一第190 、315 頁，本院卷二第29頁），並經證人陳保山
    於警詢、檢察官偵查中（見偵二卷第267-268 、281 、282
    頁）及證人賴慶立於檢察官偵查中證述綦詳（見偵二卷第26
    5 頁），足見被告鍾美華前揭任意性之自白，核與事實相符
    。雖被告鍾美華於第3 次審判期日改口辯稱：「是陳保山搶
    我的毒品，並不是我賣給他」云云，然此已與被告鍾美華前
    揭於原審及本院審理中之自白不符，是被告鍾美華嗣後空言
    否認此部分犯行，是否可採，已有疑義，且證人陳保山及賴
    慶立亦明確證述：「係向被告鍾美華『購買』海洛因」等語
    ，足見被告鍾美華嗣後所辯「毒品遭搶」云云，顯與事實不
    符，不足採信，其於附表一編號45所示時、地販賣海洛因予
    陳保山之事實，亦堪認定。
  被告鍾美華於附表一編號52、53所示時間、地點各販賣1 次
    海洛因予潘漢強部分：
    此部分事實，業據被告鍾美華於原審審理時自白在卷（參見
    前揭原審筆錄），且：
  (1)附表一編號52部分（即被告鍾美華與徐啟廣部分）：
    證人潘漢強於檢察官偵查時證述：「其有於97年11、12月間
    某日，向綽號『咪咪』之人即鍾美華購買1 包500 元的海洛
    因，是由徐啟廣交付的，其購買的次數最少有1 次以上，其
    願意測謊」等語甚詳（見偵三卷第129 、130 頁）；參以證
    人涂財榮、余明棟、楊森盛、李春星、林崇仰、賴溶甄於警
    詢（見警一卷第29、44、50、56、67、86頁）及證人陳保山
    於警詢、檢察官偵查中（見偵二卷第267 頁背面、第282 頁
    ）、證人沈吉川於警詢、原審審理時（見警一卷第19頁；原
    審卷二第186 頁）均證述：「綽號『咪咪』即是鍾美華」等
    語，另證人潘漢強經送測謊結果，顯示其對於「有於本案向
    被告鍾美華、徐啟廣購買過海洛因」之陳述，均無情緒波動
    反應，判定均無說謊等情，亦有法務部調查局98年11月19日
    調科參（南）字第09800562590 號測謊報告書附卷可參（見
    偵三卷第259 頁），且倘非被告鍾美華與徐啟廣有共同販賣
    海洛因之事實，衡情證人潘漢強當無法虛構如此詳細之毒品
    交易情節，足見證人潘漢強前揭於檢察官偵查中之證詞，確
    屬真實而可採信。再者，證人潘漢強於檢察官偵查中及原審
    審理中均證述「其有在施用海洛因（即第一級毒品）」等語
    （見偵三卷第129 頁，原審卷三第52頁），可見證人潘漢強
    確有向被告鍾美華及徐啟廣二人購買海洛因施用之可能；且
    員警於97年11月29日10時30分許，在被告鍾美華位於屏東縣
    內埔鄉○○村○○路629 號處所執行搜索時，被告鍾美華與
    徐啟廣二人均在場，並在被告鍾美華手提袋內查扣海洛因75
    包及在徐啟廣上衣外套口袋查扣海洛因13包之事實，業據被
    告鍾美華及徐啟廣二人供承在卷，並有搜索扣押筆錄及扣押
    物品目錄表在卷可稽（見偵四第39-42 頁），而上揭扣案之
    第一級毒品海洛因合計88包（即被告鍾美華75包＋被告徐啟
    廣13包＝88包），經送驗結果均含海洛因成分等情（合計淨
    重15.07 公克，空包裝總重21.42 公克，純度17.69 ％，純
    質淨重2.67公克），有法務部調查局濫用藥物實驗室98年2
    月26日調科壹字第09823006450 號鑑定書（見偵一卷第269
    頁）附卷可憑，可見被告鍾美華與徐啟廣平時互動往來密切
    、關係匪淺，又同時在前揭處遭員警查扣大量海洛因，持有
    之海洛因包數已逾一般吸毒者之合理持有數量，凡此均難排
    除其等持有大量海洛因共同販賣牟利之可能（並無證據證明
    上揭扣案之毒品係本件被告等人販賣毒品所剩餘之毒品）。
    再佐以被告徐啟廣於警詢證（供）稱：「在我身上上衣口袋
    查扣毒品海洛因13包，是鍾美華親手交給我，是要我替她運
    送毒品給買家；都是買家撥打鍾美華的行動電話，由鍾美華
    與買家約定交易地點後，她就叫我將海洛因運送至約定地給
    買家，由我與買家交易毒品，並收取販毒所得現金；我替鍾
    美華運送毒品，鍾美華每天會以件計酬，每運送1 包海洛因
    給買家，每包就以50元計算，直至下班後結算」等語（見偵
    四卷第24-25 、27頁），足見被告鍾美華、徐啟廣二人確有
    共同販賣海洛因牟利之犯意聯絡及行為分工無訛；此與證人
    潘漢強前揭於檢察官偵查中證稱「其向鍾美華購買海洛因毒
    品，係由徐啟廣送毒品」等詞相互勾稽，益證被告鍾美華、
    徐啟廣二人共同基於販賣海洛因牟利之犯意聯絡，共同於附
    表一編號52所示時、地販賣海洛因予證人潘漢強之事實。
  (2)附表一編號53部分：
    證人潘漢強於檢察官偵查中經檢視通訊監察譯文後證稱：「
    其有於98年1 月28日上午8 時45分許，以0000000000號行動
    電話撥打鍾美華使用之0000000000號行動電話，要向被告鍾
    美華購買海洛因，後來其在屏東縣屏東市大同國中附近，以
    1,000 元之價格向鍾美華購買2 包海洛因，並向鍾美華取得
    海洛因2 包，譯文中所載『3 張』就是3,000 元的現金，『
    剩2 杯涼的』就是買毒品，1 杯代表1 包，2 杯就是剩下2
    包海洛」等語綦詳（見偵三卷第130 、131 頁），核與證人
    即同案被告廖峻偉於警詢證稱：「『涼的』是鍾美華交易海
    洛因的暗語」等語（見偵九卷第13頁）大致相符，並有上揭
    通訊監察譯文附卷可參（見偵一卷第341 頁）。再參諸卷附
    之法務部調查局98年11月19日調科參（南）字第0980056259
    0 號測謊報告書（見偵三卷第25 9頁），顯示證人潘漢強對
    於「其有於本案向被告鍾美華購買過海洛因」之回答並無情
    緒波動反應，鑑定結果並無說謊，足徵證人潘漢強上揭於檢
    察官偵查中證述：「向被告鍾美華購買海洛因」等語，應可
    採信，被告鍾美華於上開時、地販賣1,000 元之海洛因予潘
    漢強之事實，足堪認定。
  (3)至證人潘漢強於原審審理時改口證稱：「綽號『咪咪』之人
    不是鍾美華，鍾美華並無賣過其海洛因，其於98年1 月28日
    上午是打給『咪咪』買海洛因，但是沒有買到；另徐啟廣亦
    無拿過海洛因給其」云云，與其上開於檢察官偵查中所述已
    有不符，又無法合理說明其嗣後更異前詞之具體事由，足見
    其前揭於原審審理中之陳述，顯係基於被告鍾美華、徐啟廣
    等人在庭之壓力（見原審卷三第46頁之刑事報到單）所為不
    實證述，尚難執為有利被告鍾美華、徐啟廣二人有利之認定
    。
(四)、被告康台生（即附表一編號19）及被告徐啟廣（即附表一編
    號20；另附表一編號52部分已詳如前述）：
  1.證人涂財榮於警詢證稱：「其自97年10月初，開始以000000
    0000號行動電話撥打鍾美華0000000000號行動電話，向鍾美
    華購買海洛因，電話是由鍾美華接聽，雙方約定在屏東縣內
    埔工業區○○路或屏東縣內埔鄉豐田村土地公廟，並由康台
    生、徐啟廣與其交易，其將金錢交給對方，並自對方取得海
    洛因，其於97年10月間共購買約十幾次海洛因，總計花費約
    1 萬多元，員警所提示康台生、徐啟廣之相片，其均認識，
    就是康台生、徐啟廣本人」等語明確（見警一卷第28-30 頁
    ）；並於檢察官偵查中證稱：「其以0000000000號行動電話
    撥打鍾美華所有之0000000000號行動電話均是為了購買海洛
    因，其於97年10月開始向鍾美華購買海洛因，交易地點是在
    屏東縣內埔工業區○○路或屏東縣內埔鄉豐田村，海洛因是
    由鍾美華及二位男生交付給其，檢察官所提示康台生、徐啟
    廣之相片，其不知他們的名字，但是這二人均有交付其海洛
    因，康台生、徐啟廣均是幫鍾美華送海洛因，交易之次數達
    十多次」等語（見偵一卷第209-211 頁）；並於原審審理時
    證稱：「其每次向鍾美華等人交易海洛因毒品均為1,000 元
    」等語綦詳（見原審卷二第95頁、第100 頁背面）；衡以，
    倘非被告鍾美華、康台生及徐啟廣等人確有販賣海洛因予證
    人涂財榮，則證人涂財榮當難以證述如此詳細之購毒經過；
    復依卷附法務部調查局98年11月19日調科參（南）字第0980
    0562590 號測謊報告書（見偵三卷第259 頁），顯示證人涂
    財榮對於「其有向本案被告鍾美華、康台生及徐啟廣等人購
    買過海洛因」之回答，並無呈現情緒波動反應，鑑定結果均
    無說謊甚明，足見證人涂財榮於97年10月間，確有多次（十
    次以上）撥打被告鍾美華上開行動電話，並由與被告鍾美華
    具有犯意聯絡之被告康台生、徐啟廣二人，分別交付其價值
    1,000 元之海洛因各至少1 次；因檢察官僅各起訴被告鍾美
    華、康台生、徐啟廣等三人各只有1 次販賣海洛因予涂財榮
    之犯行（註：即起訴書第5 頁之「(三)販賣予涂財榮部分《起
    訴書誤載為涂榮財》」），本院自僅得於檢察官起訴之範圍
    內認定（註：因檢察官並未起訴被告鍾美華分別與被告康台
    生、徐啟廣等二人共同參與附表一編號19、20所示犯行，基
    於不告不理原則，被告鍾美華此部分犯行，本院不得予以審
    理）。
  2.再者，員警於97年11月29日10時30分許，在被告鍾美華位於
    屏東縣內埔鄉○○村○○路629 號處所執行搜索時，被告鍾
    美華與徐啟廣、康台生均在場，並在被告鍾美華手提袋內查
    扣海洛因75包及在徐啟廣上衣外套口袋查扣海洛因13包之事
    實（合計淨重15.07 公克，空包裝總重21.42 公克，純度17
    .69 ％，純質淨重2.67公克），業據被告鍾美華及徐啟廣供
    承在卷，並有搜索扣押筆錄、扣押物品目錄表（見偵四第39
    -42 頁）及法務部調查局濫用藥物實驗室98年2 月26日調科
    壹字第09823006450 號鑑定書（見偵一卷第269 頁）在卷可
    稽，足見被告鍾美華與徐啟廣、康台生等人互動往來密切，
    且其等所持遭警查扣之海洛因包數非少，已難排除其共同販
    賣海洛因牟利之可能；再佐以證人即被告徐啟廣於警詢亦證
    （供）稱：「今日（97年11月29日）在我身上上衣口袋查扣
    毒品海洛因13包，是鍾美華親手交給我，是要我替她運送毒
    品給買家；都是買家撥打鍾美華的行動電話，由鍾美華與買
    家約定交易地點後，她就叫我與康台生將海洛因運送至約定
    地點給買家，並由我與買家交易毒品，並收取販毒所得現金
    ；我替鍾美華運送毒品，鍾美華每天會以件計酬，每運送1
    包海洛因給買家，每包就以50元計算，直至下班後結算」等
    語（見偵四卷第24-25 、27頁）；另證人即被告康台生於警
    詢亦證（供）稱：「今日（97年11月29日）員警在徐啟廣上
    衣外套口袋內查獲之海洛因13包，是員警搜索前鍾美華交給
    徐啟廣的；我與徐啟廣有時會幫鍾美華送海洛因給她朋友，
    她的朋友都與鍾美華聯絡後，我與徐啟廣就騎機車，將鍾美
    華以吸管包裝好之海洛因交給對方」等語綦詳（見偵四卷第
    19頁），顯見被告康台生與徐啟廣二人，確分別與被告鍾美
    華共同基於販賣第一級毒品海洛因牟利之犯意聯絡，於購毒
    者撥打被告鍾美華持用之上揭行動電話並聯繫毒品交易細節
    後，由被告鍾美華囑由被告康台生或徐啟廣，將海洛因毒品
    持交購毒者甚明；此與前揭證人涂財榮於警詢及檢察官偵查
    中之證詞相互勾稽，益證被告康台生及徐啟廣確有於附表一
    編號19、20所示時、地，分別與被告鍾美華（此部分未據起
    訴）共同基於販賣海洛因牟利之犯意聯絡，均以1,000 元之
    價格，各販賣1 次海洛因予證人涂財榮之事實，堪予認定；
    公訴意旨認附表一編號19、20部分，係被告康台生、徐啟廣
    各別所犯，容有誤會，一併指明。
  3.至證人涂財榮嗣於原審審理時雖改稱：「其於警局製作筆錄
    前並無聽過康台生之姓名，其於97年11月30日初次見到康台
    生、徐啟廣，之前康台生、徐啟廣並未拿海洛因給其」，並
    於本院審理中證稱：「其不認康台生、徐啟廣」云云；然此
    與其上揭於警詢及檢察官偵查中之證述已有不符，其嗣後空
    言更異前詞，已有疑義；再參以證人涂財榮於警詢證述：「
    我於97年11月30日，在屏東縣內埔鄉○○村○○路上遇到康
    台生、徐啟廣，並與康台生、徐啟廣一起等鍾美華，我本來
    是要向鍾美華購買毒品，還未完成交易，我就被員警帶回採
    尿」等語（見警一卷第31頁）；衡以證人涂財榮當日係欲向
    被告鍾美華購買毒品（註：被告鍾美華、康台生及徐啟廣等
    三人於97年11月29日為警查獲後，雖經檢察官聲請羈押，但
    均被原審法院裁定駁回；見偵四卷第117 、128 、138 頁之
    97年度聲羈字第361 、362 、363 號裁定），惟毒品買賣係
    屬違法交易，買賣雙方對於交易過程無不小心翼翼，然證人
    涂財榮竟於買方（即被告鍾美華）尚未到場前，竟與被告康
    台生、徐啟廣（及被告劉清源）等人在上揭地點見面，並一
    同等待被告鍾美華前往交易毒品，顯見依證人涂財榮主觀上
    之認知，被告康台生、徐啟廣（及同案被告劉清源）等人與
    被告鍾美華均屬「賣方」之成員，且在此之前，其已認識並
    接觸過被告康台生、徐啟廣（及被告劉清源）等人，此由證
    人涂財榮當日與被告康台生、徐啟廣（及被告劉清源）等人
    見面後，即得認出康台生與徐啟廣（及被告劉清源）等人，
    並與其等一同等待被告鍾美華前往交易毒品即明；再佐以證
    人涂財榮於警詢另證述：「其於97年11月25日晚上9 時許，
    有撥打鍾美華上開0000000000號行動電話，向鍾美華購買1,
    000 元之海洛因，約在屏東縣內埔鄉豐田村之土地公廟，由
    康台生、徐啟廣二人騎乘機車出來與其交易，其將1,000 元
    交給徐啟廣，並由徐啟廣拿海洛因給其」等語在卷（見警一
    卷第30頁），足見證人涂財榮嗣於原審及本院審理中改稱：
    「其於97年11月30日第一次與康台生、徐啟廣見面；其並不
    認識康台生、徐啟廣」等語，顯係為迴護被告康台生及徐啟
    廣等人所為不實證述，並無可採。
(五)、被告劉清源部分（即附表一編號54-57 ）：
  1.附表一編號54部分：
  證人涂財榮於檢察官偵查中證稱：「其於97年7 月間某日，
    將其所申辦0000000000號門號給被告劉清源，換得海洛因1
    支」等語（見偵一卷第210 頁），並於原審審理時證述：「
    其因沒有錢購買毒品，所以於97年7 月某日，在屏東縣內埔
    鄉，將其在屏東縣潮州鎮遠傳門市所申請之門號0000000000
    號預付卡，向被告劉清源換到價值500 元海洛因1 支，此次
    交易與鍾美華、康台生、徐啟廣、陳清政、廖峻偉無關」等
    語綦詳（見原審卷二第94、99頁、第94頁背面、第98頁背面
    、第99頁背面、第101 頁背面），復有門號0000000000號行
    動電話申請人資料在卷可稽（見原審卷二第136 頁）；又證
    人涂財榮經送測謊結果，顯示對於「其有於本案向被告劉清
    源購買過海洛因」之答覆，並無情緒波動反應，鑑定結果並
    無說謊等情，有法務部調查局98年11月19日調科參（南）字
    第09800562590 號測謊報告書暨所附鑑定過程參考資料可參
    （見偵三卷第259 、261 、266 、267 、270 、271 、286-
    288 頁）；且倘非證人涂財榮與被告劉清源確有上揭毒品交
    易，則證人涂財榮實難於檢察官偵查及原審審理中詳述如此
    具體之毒品交易情節，足見證人涂財榮上揭所證，並非無據
    。再者，被告劉清源於原審審理時供承：「其曾持有過上開
    門號行動電話（即其將行動電話交付鍾美華）」等語（見原
    審卷三第138 頁），並於本院審理中供稱：「涂財榮係以上
    揭門號行動電話交換（易）海洛因毒品」等語在卷（見本院
    卷一第190 頁），顯見證人涂財榮證稱：「其係以上揭行動
    電話門號『換到』（即購買）海洛因毒品」等情，應屬真實
    。至被告劉清源雖辯稱：「證人涂財榮係以上揭門號行動電
    話向被告鍾美華交換毒品，其當面將行動電話交給鍾美華」
    云云，然此為被告鍾美華所否認，且證人涂財榮已明確證述
    「其係向被告劉清源換（購買）毒品」等語，復於原審審理
    時證述：「此次毒品交易與鍾美華無關」等語綦詳，足見本
    次係被告劉清源獨自將毒品販售予證人涂財榮甚明。
  至被告劉清源於原審審理時辯稱：「0000000000號門號並不
    在其身上，且其與涂財榮有糾紛，涂財榮所述不實」云云。
    惟查，被告同時為被告鍾美華販毒集團之一員，業經證人陳
    清政於檢察官偵查中證述明確（見偵一卷第52頁；偵三卷第
    173 頁），且由被告鍾美華持上開門號作為聯繫販賣海洛因
    毒品等情觀之（詳見前揭關於被告鍾美華之犯行部分），顯
    示被告劉清源嗣後已將其與證人涂財榮交易所取得之上開門
    號預付卡，再轉送給被告鍾美華行使，然此並無礙證人涂財
    榮以該門號向被告劉清源交換（易）毒品之認定；何況證人
    涂財榮於警詢時已證稱：「其與被告劉清源係買毒品認識的
    朋友，並無任何仇恨或金錢關係」等語（見警一卷第30、31
    頁），則被告劉清源上揭所辯「其與涂財榮有嫌隙」云云，
    顯係卸責之詞，不足採信。從而，證人涂財榮於97年7 月間
    某日，以其申辦之門號0000000000號預付卡，向被告劉清源
    換得（購買）價值500 元海洛因之事實，應可認定。
2.、附表一編號55-57部分：
  證人黃嘉祥於檢察官偵查中證稱：「其係撥打門號00000000
    00號行動電話向綽號『小胖』的被告劉清源購買海洛因，其
    第一次買係在97年6 月17日下午3 時許，第二次係在97年6
    月19日下午2 時，第三次係在97年6 月20日上午11時40分許
    ，在屏安醫院，以500 元向被告劉清源購得海洛因1 包，其
    中第三次，其在同日上午11時50分許，即因持有該包海洛因
    為警查獲，其願意測謊」等語（見偵三卷第211 、212 頁，
    偵十一卷第4 、5 頁）；核與其於原審審理時證稱：「其均
    係以行動電話與綽號『小胖』的被告劉清源聯繫購買海洛因
    ，在電話中其只要說有需要，被告劉清源就知道了，第一次
    係於97年6 月17日下午3 時許，在屏東縣內埔鄉內埔工業區
    的被告劉清源住處附近，以500 元向被告劉清源購買海洛因
    ，並由被告劉清源親自交付海洛因；第二次係於97年6 月19
    日下午2 時許，在屏東縣內埔鄉內埔工業區，以500 元向被
    告劉清源購買海洛因，並由被告劉清源親自交付海洛因；第
    三次係於97年6 月20日，亦係撥打被告劉清源行動電話要購
    買海洛因，後在屏東縣麟洛鄉的屏安醫院，由真實姓名、年
    籍不詳之成年男子交付海洛因1 包給其，然該次於同日上午
    11時45分許，在屏東縣內埔鄉○○路291 號即因持有該包海
    洛因，為警查獲」等語（見原審卷三第135-138 頁），大致
    相符；復依法務部調查局98年11月19日調科參（南）字第09
    800562590 號測謊報告書暨所附鑑定過程參考資料所載（見
    偵三卷第259 、261 、272-275 、286-288 頁），顯示證人
    黃嘉祥對於「其有於本案向被告劉清源購買過海洛因」之答
    覆，並無情緒波動反應，鑑定結果並無說謊之情形，可見證
    人黃嘉祥上揭證詞具有高度可信性；再參以被告劉清源於警
    詢亦供稱：「其與證人黃嘉祥沒有仇恨」等語（見偵十卷第
    271 頁），衡情證人黃嘉祥並無故意設詞誣陷被告劉清源之
    可能，證人黃嘉祥上開所證，應屬可信；此外，復有搜索扣
    押筆錄、扣押物品目錄表及行動電話撥出畫面附卷可參（見
    警二卷第7-10頁；偵十一卷第8 、9 頁）。
  再者，證人黃嘉祥於97年6 月20日為警查扣之毒品，經送驗
    結果確含有海洛因成分，此有高雄市立凱旋醫院97年8 月29
    日高市凱醫驗字第7999號濫用藥物成品檢驗鑑定書在卷可證
    （見偵十一卷第31頁），顯示被告劉清源與證人黃嘉祥交易
    之毒品確係海洛因無訛；且被告劉清源於本院審理中亦供稱
    ：「其有幫證人黃嘉祥調過二次海洛因（即附表一編號55、
    56部分），並向證人黃嘉祥收取交付毒品之價金（即向黃嘉
    祥收錢」等語（見本院卷二第161 頁），足見被告劉清源確
    有「交付海洛因」予黃嘉祥，並向黃嘉祥「收取購買海洛因
    價金」等攸關毒品交易之構成要件之事實，被告劉清源辯稱
    ：「其並未販賣毒品予黃嘉祥」云云，顯係卸責之詞，並無
    可採。從而，被告劉清源於附表一編號附表一編號55至57所
    示時、地，分別販賣500 之海洛因予證人黃嘉祥之事實，足
    堪認定。
三、按海洛因毒品，本無一定之公定價格，是其各次買賣之價格
    ，當亦各有差異，或隨供需雙方之資力、關係之深淺、需求
    之數量、貨源之充裕與否、販賣者對於資金之需求程度，以
    及政府查緝之態度，進而為各種不同之風險評估，而為機動
    性之調整，是其價格標準，自非一成不變，且販賣者從各種
    「價差」或「量差」或「純度」謀取利潤方式，亦有差異，
    然其所圖利益之非法販賣行為目的，則屬相同，並無二致。
    因之，販賣利得，除經被告坦承，或其價量至臻明確外，確
    實難以究其原委。然按一般民眾普遍認知之毒品非法交易，
    向為政府查禁森嚴且重罰不寬貸，衡諸常情，倘非有利可圖
    ，絕無平白甘冒被重罰風險之理。本件被告鍾美華、康台生
    、徐啟廣、劉清源、陳清政、廖峻偉等人均為智識正常之成
    年人，且曾因施用毒品經法院裁定送觀察勒戒或強制戒治等
    情，有臺灣高等法院被告前案紀錄表附卷可憑（見本院一第
    128-162 頁），則其等對於海洛因價格昂貴，取得不易，毒
    品交易為政府檢警機關嚴予取締之犯罪，法律並就此懸有重
    典處罰等情，當知之甚稔，足見其等上揭販賣海洛因之犯行
    ，主觀上均具有營利之意圖，至臻明確。
四、綜上所述，本案事證明確，被告鍾美華、康台生、徐啟廣、
    劉清源、陳清政、廖峻偉等人如附表一所示之犯行，均堪認
    定，應依法論科。
、論罪科刑：
一、比較新舊法：
    按行為後法律有變更者，適用行為時之法律，但行為後之法
    律有利於行為人者，適用最有利於行為人之法律，現行刑法
    第2 條第1 項定有明文（修正法條如附表十五所載）。
(一)、被告鍾美華、康台生、徐啟廣及劉清源部分：
    查被告鍾美華、康台生、徐啟廣及劉清源行為後，毒品危害
    防制條例第4 條第1 項於98年5 月20日業經修正公布，修正
    前規定：「製造、運輸、販賣第一級毒品者，處死刑或無期
    徒刑；處無期徒刑者，得併科新臺幣10,000,000元以下罰金
    」；修正後為：「製造、運輸、販賣第一級毒品者，處死刑
    或無期徒刑；處無期徒刑者，得併科新臺幣20,000,000元以
    下罰金」。經比較修正前後條文內容，修正後所定罰金刑最
    高數額較修正前提高，自以修正前之規定較有利於被告鍾美
    華、康台生、徐啟廣及劉清源等二人，自應適用修正前毒品
    危害防制條例第4 條第1 項之規定。
(二)、被告陳清政、廖峻偉部分：
    被告陳清政、廖峻偉行為後，毒品危害防制條例第4 條第1
    項、第17條新增第2 項已於98年5 月20日修正公布，其中該
    條例第4 條第1 項修正後所定罰金刑最高數額雖較修正前提
    高；然依新增該條例第17條第2 項規定：「犯第4 條至第8
    條之罪於偵查及審判中均自白者，減輕其刑。」經綜合比較
    結果，犯毒品危害防制條例第4 條第1 項販賣第1 級毒品罪
    ，若於偵查及審判中均自白者，因其法定刑應減輕其刑，新
    法顯較舊法有利於被告，則依刑法第2 條第1 項後段規定，
    本件被告陳清政、廖峻偉於偵查及審判中均自白犯行，則應
    適用修正後毒品危害防制條例第4 條第1 項、第17條第2 項
    規定論處，較為有利。
二、按海洛因係毒品危害防制條例第2 條第2 項第1 款所定之第
    一級毒品，不得持有、轉讓或販賣。核被告鍾美華如附表一
    編號1 、3 、6 至18、21、23至31、33至36、38至53所示犯
    行均係犯修正前毒品危害防制條例第4 條第1 項之販賣第一
    級毒品罪，另附表一編號22、37所示犯行均係犯毒品危害防
    制條例第8 條第1 項之轉讓第一級毒品罪（並無證據顯示該
    2 次轉讓之海洛因淨重已達5 公克以上）。被告康台生如附
    表一編號19所示犯行、被告徐啟廣如附表一編號20、52所示
    犯行、被告劉清源如附表一編號54至57所示犯行，均係犯修
    正前毒品危害防制條例第4 條第1 項之販賣第一級毒品罪。
    另被告陳清政如附表一編號1 所示犯行及被告廖峻偉如附表
    一編號7 、9 至11、33、43所示犯行，均係犯毒品危害防制
    條例第4 條第1 項之販賣第一級毒品罪。被告等人因販賣、
    轉讓第一級毒品海洛因而持有第一級毒品之低度行為，應為
    販賣、轉讓之高度行為所吸收，均不另論罪。被告康台生、
    鍾美華就如附表一編號19所示犯行；被告徐啟廣、鍾美華就
    如附表一編號20、52所示犯行；被告陳清政、鍾美華就附表
    一編號1 所示犯行；被告廖峻偉、鍾美華就附表一編號7 、
    9 至11、33、43所示犯行，被告劉清源與不詳成年男子就附
    表一編號57所示犯行，均具有犯意聯絡及行為分擔，均應論
    以共同正犯。另檢察官未明確指訴被告徐啟廣有參與如附表
    一編號19所示之犯行、被告康台生有參與如附表一編號20所
    示之犯行，基於罪疑唯輕原則，尚難遽認被告康台生、徐啟
    廣就如附表一編號19、20所示之犯行，亦均成立共同正犯，
    附此敘明。又被告鍾美華如附表一編號12至17所示販賣海洛
    因犯行，乃是證人何錦富等人，透過證人李春星聯絡，而由
    被告鍾美華於97年11月14日晚上7 時許，在屏東縣麟洛鄉○
    ○路之媽祖廟，同時交付海洛因予證人何錦富等人，業經證
    人何錦富等人及證人李春星證述明確；另被告鍾美華如附表
    一編號44、45所示販賣海洛因犯行，亦是於98年2 月底、3
    月初某日，在屏東縣屏東市○○路，同時交付海洛因予證人
    賴慶立、陳保山，亦經證人賴慶立等人證述甚詳，顯見被告
    鍾美華各以一行為觸犯數罪名，各為想像競合犯，應依刑法
    第55條之規定，各從一販賣第一級毒品罪處斷，檢察官認此
    部分犯行應分論併罰，容有未洽。被告鍾美華如附表九所示
    犯行、被告徐啟廣如附表十一所示犯行、被告廖峻偉如附表
    十三所示犯行、被告劉清源如附表十四所示犯行，均犯意各
    別，行為互殊，各應分論併罰。被告鍾美華、康台生、徐啟
    廣、陳清政、廖峻偉及劉清源等人各有如事實欄所載犯罪前
    科及執行紀錄之事實，有其等上揭臺灣高等法院被告前案紀
    錄表附卷可參，其等於有期徒刑執行完畢後，5 年內故意再
    犯本件有期徒刑以上之各罪，均為累犯，除法定本刑為死刑
    、無期徒刑部分（即販賣第一級毒品罪部分），依法不得加
    重其刑外，其餘均依刑法第47條第1 項之規定加重其刑。又
    被告陳清政就附表一編號1 所示犯行及被告廖峻偉就附表一
    編號7 、9 至11、33、43所示犯行，於偵查及審理中均自白
    犯行，爰各依毒品危害防制條例第17條第2 項之規定，就被
    告陳清政及廖峻偉上開所犯之罪，均減輕其刑，並依法先加
    後減之（法定本刑為死刑、無期徒刑部分，依法不得加重）
    。至被告鍾美華於偵查中雖供述「毒品上游為鍾榮平（偵訊
    筆錄誤載為莊榮平）、梁榮興」云云，惟調查或偵查犯罪之
    公務員並未因此而確實查獲被告鍾美華所指認之犯行等情，
    有高雄市政府警察局前鎮分局100 年3 月17日高市警前分偵
    字第1000007161號函在卷可參（見原審卷三第118 頁），且
    稽之本案全部卷證，並未有被告鍾美華於偵查中關於「其有
    販賣、轉讓海洛因等犯行」之相關陳述，核與毒品危害防制
    條例第17條第1 項、第2 項之減輕或免除其刑之規定不符，
    自不得依上開規定減輕或免除其刑。又被告鍾美華、康台生
    、徐啟廣、陳清政、廖峻偉及劉清源等人販賣第一級毒品海
    洛因，固戕害他人之身心，對社會治安有相當危害，惟其各
    次所販賣海洛因之數量依購買之價格推論，應屬尚微，所圖
    得之利益非鉅，所為與販賣毒品之數量達數公斤以上之嚴重
    危害社會治安情形仍有不同，是倘不論所犯情節輕重，而一
    律論處被告鍾美華、康台生、徐啟廣及劉清源等人本罪最低
    法定本刑無期徒刑，及論處被告陳清政及廖峻偉二人依上開
    規定減輕其刑後之最低刑度，均猶嫌過重，屬情輕法重，尚
    有可憫恕之處，爰均依刑法第59條之規定，就被告鍾美華等
    人前揭販賣第一級級毒品之犯行，均減輕其刑，並依法先加
    後減之（法定本刑為死刑、無期徒刑部分，依法不得加重）
    ，被告陳清政、廖峻偉並依法遞減輕其刑。
三、上訴駁回部分
    原判決就被告鍾美華如附表一編號3 、6 、8 、12-18 、21
    -31 、34-42 、44-51 、53所示販賣暨轉讓海洛因及被告劉
    清源否認附表一編號54至57所示販賣海洛因部分（即附表九
    編號2 至3 、5 、9 至21、23至31、33至39、41及附表十四
    ），適用修正前毒品危害防制條例第4 條第1 項、第8 條第
    1 項，刑法第11條、第2 條第1 項前段、第28條、第47條第
    1 項、第55條、第59條之規定，並審酌被告鍾美華、劉清源
    不思依循正軌，竟無視政府反毒政策及宣導，仍販賣、轉讓
    第一級毒品海洛因，對於海洛因施用來源之提供有所助益，
    影響所及，非僅人之生命、身體將可能受其侵害，社會、國
    家之法益亦不能免，為害之鉅，當非個人一己之生命、身體
    法益所可比擬，並兼衡其等之犯罪動機、目的、手法、智識
    程度及被告鍾美華坦承部分犯行等一切情狀，分別量處被告
    鍾美華如附表九編號2 至3 、5 、9 至21、23至31、33至39
    、41及被告劉清源如附表十四所示之刑。並敘明扣案如附表
    二編號4 、5 、7 及未扣案如附表二編號1 、2 、3 、6 、
    8 、9 所示之行動電話，為被告鍾美華、劉清源所有，分別
    用以聯繫如附表二「備註欄」所載之附表一各該編號所示販
    賣、轉讓海洛因之用（詳附表一、二所載），爰依毒品危害
    防制條例第19條第1 項之規定，在被告鍾美華、劉清源如附
    表九、十四所示各該罪項下宣告沒收（扣案部分）暨追徵其
    價額（未扣案部分）；另前揭各罪之販毒所得雖未扣案，故
    如全部或一部不能沒收時，應以被告鍾美華、劉清源之財產
    抵償之。經核原判決此部分認事用法，尚無不合，量刑亦稱
    妥適。被告鍾美華上訴意旨否認附表一編號18、53所示販賣
    第一級毒品海洛因暨編號37所示轉讓第一級毒品海洛因犯行
    ，並主張如附表一編號3 、6 、8 、12-17 、21-31 、34-4
    2 、44-51 所示販賣海洛因部分量刑過重；另被告劉清源上
    訴意旨否認附表一編號54至57所示販賣海洛因犯行，均無理
    由，應予駁回。
四、撤銷改判部分：
    原判決就被告陳清政如附表十二（即附表一編號1 ）；被告
    廖峻偉如附表十三（即附表一編號7 、9 、10、11、33、43
    ）；被告康台生如附表十一（即附表一編號19）；被告徐啟
    廣如附表十一（即附表一編號20、52）；被告鍾美華如附表
    九編號1 、4 、6 、7 、8 、22、32、40（即附表一編號1
    、7 、9 、10、11、33、43、52）所示販賣海洛因部分論處
    被告等人罪刑，固非無見；惟查：(一)被告鍾美華就附表一編
    號1 部分與被告陳清政，附表一編號7 、9 、10、11、33、
    43部分與被告廖峻偉，附表一編號52部分與被告徐啟廣，各
    具有犯意聯絡，惟原判決未於「主文」諭知「連帶」沒收暨
    以其等財產「連帶」抵償之本旨，已有違誤；(二)原判決於理
    由說明被告康台生、徐啟廣就附表一編號19、20所示部分與
    被告鍾美華具有共同正犯之關係，惟原判決附表一編號19、
    20之「行為人」欄則未一併記載「鍾美華」係共同行為人，
    亦有疏漏。被告陳清政、廖峻偉以原判決量刑過重為由提起
    上訴；被告康台生、徐啟廣上訴意旨則分別否認附表一編號
    19（被告康台生）及編號20、52（被告徐啟廣）所示犯行；
    另被告鍾美華上訴意旨否認附表一編號1 、7 、9 、10、11
    、33、43、52所示販賣海洛因犯行，雖均無理由，惟原判決
    既有上述可議之處，自應將原判決關於附表九編號1 、4 、
    6 、7 、8 、22、32、40（即附表一編號1 、7 、9 、10、
    11、19、20、33、43、52）所示販賣海洛因暨定應執行刑部
    分撤銷改判。本院審酌被告鍾美華、陳清政、廖峻偉、康台
    生、徐啟廣等人不思依循正軌，竟無視政府反毒政策及宣導
    ，仍販賣第一級毒品海洛因，對於海洛因施用來源之提供有
    所助益，影響所及，非僅人之生命、身體將可能受其侵害，
    社會、國家之法益亦不能免，為害之鉅，當非個人一己之生
    命、身體法益所可比擬，並兼衡其等之犯罪動機、目的、手
    法、智識程度及被告陳清政、廖峻偉坦承全部犯行暨被告鍾
    美華坦承部分犯行等一切情狀，分別量處如主文第二至六項
    所示之刑（即附表九編號1 、4 、6 至8 、22、32、40；附
    表十、十一、十二、十三）所示之刑。並敘明如附表二所示
    行動電話，分別係被告鍾美華（附表二編號1 至8 ）、劉清
    源（附表二編號9 ）所有，各用以聯繫如附表二「備註欄」
    所載如附表一各該編號所示販賣、轉讓海洛因之用（詳附表
    一、二所載），爰依毒品危害防制條例第19條第1 項之規定
    ，在被告鍾美華、陳清政、廖峻偉、康台生、徐啟廣及劉清
    源等人如附表九至十四所示各該罪名項下宣告沒收；其中附
    表二編號1 至3 、6 、8 、9 所示行動電話均未扣案，如全
    部或一部不能沒收時，應追徵或連帶追徵其價額（詳細沒收
    內容詳附表九至十四所載）。至附表三至八之一所示部分，
    則係被告鍾美華如附表一編號1 、7 、9 、10、11、33、43
    、52所示販賣第一級毒品犯行、被告康台生如附表一編號19
    所示販賣第一級毒品犯行、被告徐啟廣如附表一編號20、52
    所示販賣第一級毒品犯行、被告陳清政如附表一編號1 所示
    販賣第一級毒品犯行、被告廖峻偉如附表一編號7 、9 至11
    、33、43所示販賣第一級毒品犯行所得之財物（詳如附表三
    至八備註欄所示），應依毒品危害防制條例第19條第1 項之
    規定，在被告鍾美華如附表九編號1 、4 、6 、7 至9 、22
    、32、40所示主文項下、被告康台生如附表十所示主文項下
    、被告徐啟廣如附表十一編號1 、2 所示主文項下、被告陳
    清政如附表十二所示主文項下、被告廖峻偉如附表十三編號
    1 至6 所示主文項下宣告沒收，如全部或一部不能沒收時，
    以其財產抵償之；其中被告鍾美華、陳清政如附表一編號1
    所示（即附表九編號1 、附表十二）、被告鍾美華、廖峻偉
    如附表一編號7 、9 至11、33、43所示（即附表九編號4 、
    6 、7 至9 、22及附表十三編號1 至6 ）、被告康台生如附
    表一編號19所示（即附表十）、被告徐啟廣如附表一編號20
    、52所示（即編號十一編號1 、2 ）販毒所得部分，應分別
    以其等之財產連帶抵償之（詳細連帶沒收之行為人如各該附
    表所載；惟就附表一編號19、20所示部分，茲因被告鍾美華
    並非本案檢察官起訴受裁判之被告，故該部分不於主文諭知
    『連帶沒收、追徵、抵償』等語《最高法院98年台上字第63
    2 號、3389、76 13 號判決意旨參照》）。至扣案如附表十
    六、十七所示之物，經核與本案並無直接關聯，爰均不予宣
    告沒收，一併敘明。
五、定應執行刑部分：
    被告鍾美華上開上訴駁回部分所處之刑（即附表九編號2 至
    3 、5 、9 至21、23至31、33至39、41及附表十四所示之刑
    ）與撤銷改判部分所處之刑（即附表九編號1 、4 、6 、7
    、8 、22、32、40所示之刑），應執行有期徒刑25年。扣案
    如附表二編號4 、5 、7 所示之物均沒收；未扣案如附表二
    編號1 、2 、3 、6 、8 及附表三、四、五、六所示之物均
    沒收（其中附表四與陳清政、附表五與徐啟廣、附表六與廖
    峻偉連帶沒收）；其中如附表二編號1 、2 、3 、6 、8 所
    示之物如全部或一部不能沒收時，應追徵（其中附表二編號
    3 、8 所示之物與廖峻偉連帶追徵）其價額；如附表三、四
    、五、六所示之物如全部或一部不能沒收時，以其等之財產
    抵償之（其中附表四以其與陳清政、附表五以其與徐啟廣、
    附表六以其與廖峻偉連帶抵償之；至於詳細之「連帶追徵」
    、「連帶抵償」內容如前揭各附表所載）。
六、至同案被告徐仁淦部分，因已於99年8 月8 日死亡（有其戶
    籍謄本附卷可稽），業經原審諭知不受理判決確定，爰不另
    論列。
據上論結，應依刑事訴訟法第368 條、第369 條第1 項前段、第
364 條、第299 條第1 項前段，毒品危害防制條例第4 條第1 項
、第8 條第1 項、第17條第2 項、第19條第1 項，修正前毒品危
害防制條例第4 條第1 項，刑法第11條前段、第2 條第1 項、第
28條、第55條、第47條第1 項、第59條、第51條第5 款，判決如
主文。
本案經檢察官吳茂松到庭執行職務。
中    華    民    國   100    年    9     月    28    日
                  刑事第四庭    審判長法  官  蕭權閔
                                      法  官  吳進寶
                                      法  官  唐照明
以上正本證明與原本無異。
如不服本判決應於收受本判決後10日內向本院提出上訴書狀，其
未敘述上訴理由者，並得於提起上訴後10日內向本院補提理由書
狀（均須按他造當事人之人數附繕本）「切勿逕送上級法院」。
中    華    民    國   100    年    9     月    28    日
                                      書記官  黃琳群
附錄本案論罪科刑之法條：
修正前毒品危害防制條例第4 條第1 項：
製造、運輸、販賣第一級毒品者，處死刑或無期徒刑；處無期徒
刑者，得併科新臺幣1 千萬元以下罰金。
修正後毒品危害防制條例第4 條第1 項：
製造、運輸、販賣第一級毒品者，處死刑或無期徒刑；處無期徒
刑者，得併科新臺幣2 千萬元以下罰金。
毒品危害防制條例第8 條第1 項：
轉讓第一級毒品者，處1 年以上7 年以下有期徒刑，得併科新臺
幣1 百萬元以下罰金。
┌──────────────────────────────────────────────┐
│附表一：                                                                                    │
├──┬────┬────┬────┬───┬───────┬────────────────┤
│編號│行 為 人│交易時間│交易地點│買受人│交  易  內  容│交        易        方        式│
├──┼────┼────┼────┼───┼───────┼────────────────┤
│  1 │鍾美華  │97年11月│屏東基督│林崇仰│以新臺幣（下同│林崇仰撥打鍾美華門號不詳之行動電│
│    │陳清政  │間（起訴│教醫院（│      │）400 元購買海│話，在電話中聯絡妥交易事宜後，由│
│    │        │書誤載為│起訴書誤│      │洛因          │鍾美華委由陳清政交付海洛因      │
│    │        │97年9 月│載為屏東│      │              │                                │
│    │        │間某日至│縣麟洛鄉│      │              │                                │
│    │        │同年11月│某處，業│      │              │                                │
│    │        │間某日，│經公訴人│      │              │                                │
│    │        │業經公訴│當庭更正│      │              │                                │
│    │        │人當庭更│，見原審│      │              │                                │
│    │        │正，見原│卷(三)第57│      │              │                                │
│    │        │卷(三)第57│頁）    │      │              │                                │
│    │        │頁）    │        │      │              │                                │
│    ├────┴────┴────┴───┴───────┴────────────────┤
│    │證據：                                                                                │
│    │被告鍾美華於原審審理時之自白（見原審卷(二)第180 頁背面）。                            │
│    │被告陳清政於偵訊、原審審理時之自白（見偵查卷(一)第50至52頁；偵查卷(三)第171 、172 頁；本│
│    │  院卷(一)第197 頁背面；原審卷(三)第56至57頁）。                                          │
│    │證人林崇仰於警詢、偵訊及原審審理時之證述（見警卷(一)第69頁；偵查卷(一)第196 、197 頁；本│
│    │  院卷(二)第102 頁背面、第103 頁）。                                                    │
│    │證人陳清政於偵訊、原審審理時之證述（見偵查卷(一)第50、51頁；偵查卷(三)第172 、172 頁；本│
│    │  院卷(三)第56至57頁）。                                                                │
│    │證人廖峻偉於偵訊時之證述（見偵查卷(八)第64頁）。                                      │
│    │法務部調查局98年11月19日調科參（南）字第09800562590 號測謊報告書暨所附鑑定過程參考資│
│    │  料1 份（見偵查卷(三)第259 、261 、276 至281 、286 至288 頁）。                        │
│    ├───────────────────────────────────────────┤
│    │所犯法條：                                                                            │
│    │被告鍾美華：行為時毒品危害防制條例第4 條第1 項之販賣第一級毒品罪。                  │
│    │被告陳清政：毒品危害防制條例第4 條第1 項之販賣第一級毒品罪。                        │
├──┼────┬────┬────┬───┬───────┬────────────────┤
│編號│行 為 人│交易時間│交易地點│買受人│交  易  內  容│交        易        方        式│
├──┼────┴────┴────┴───┴───────┴────────────────┤
│  2 │徐仁淦部分（略）                                                                      │
├──┼────┬────┬────┬───┬───────┬────────────────┤
│編號│行 為 人│交易時間│交易地點│買受人│交  易  內  容│交        易        方        式│
├──┼────┼────┼────┼───┼───────┼────────────────┤
│  3 │鍾美華  │98年3 月│屏東縣內│林崇仰│以500 元購買海│林崇仰撥打鍾美華所有之0000000000│
│    │        │11日上午│埔鄉內埔│      │洛因          │號行動電話，在電話中聯絡交易事宜│
│    │        │10時許  │加油站  │      │              │後，由鍾美華販賣海洛因          │
│    ├────┴────┴────┴───┴───────┴────────────────┤
│    │證據：                                                                                │
│    │被告鍾美華於原審審理時之自白（見原審卷(二)第180 頁背面）。                            │
│    │證人林崇仰於偵訊、原審審理時之證述（見偵查卷(三)第197 頁；原審卷(二)第102 頁背面、第103 │
│    │  、104 頁）。                                                                        │
│    │法務部調查局98年11月19日調科參（南）字第09800562590 號測謊報告書暨所附鑑定過程參考資│
│    │  料1 份（見偵查卷(三)第259 、261 、276 至279 、286 至288 頁）。                        │
│    ├───────────────────────────────────────────┤
│    │所犯法條：行為時毒品危害防制條例第4 條第1 項之販賣第一級毒品罪。                      │
├──┼────┬────┬────┬───┬───────┬────────────────┤
│編號│行 為 人│交易時間│交易地點│買受人│交  易  內  容│交        易        方        式│
├──┼────┴────┴────┴───┴───────┴────────────────┤
│4、5│徐仁淦部分（略）                                                                      │
├──┼────┬────┬────┬───┬───────┬────────────────┤
│編號│行 為 人│交易時間│交易地點│買受人│交  易  內  容│交        易        方        式│
├──┼────┼────┼────┼───┼───────┼────────────────┤
│  6 │鍾美華  │98年3 月│屏東縣內│林崇仰│以500 元購買海│林崇仰撥打鍾美華所有之0000000000│
│    │        │14日上午│埔鄉內埔│      │洛因          │號行動電話，在電話中聯絡交易事宜│
│    │        │8 時許  │工業區永│      │              │後，由鍾美華販賣海洛因          │
│    │        │        │興巷外土│      │              │                                │
│    │        │        │地公廟  │      │              │                                │
│    ├────┴────┴────┴───┴───────┴────────────────┤
│    │證據：                                                                                │
│    │被告鍾美華於原審審理時之自白（見原審卷(二)第180 頁背面）。                            │
│    │證人林崇仰於偵訊、原審審理時之證述（見偵查卷(三)第198 頁；原審卷(二)第102 頁背面、第103 │
│    │  頁）。                                                                              │
│    │法務部調查局98年11月19日調科參（南）字第09800562590 號測謊報告書暨所附鑑定過程參考資│
│    │  料1 份（見偵查卷(三)第259 、261 、276 至279 、286 至288 頁）。                        │
│    ├───────────────────────────────────────────┤
│    │所犯法條：行為時毒品危害防制條例第4 條第1 項之販賣第一級毒品罪。                      │
├──┼────┬────┬────┬───┬───────┬────────────────┤
│編號│行 為 人│交易時間│交易地點│買受人│交  易  內  容│交        易        方        式│
├──┼────┼────┼────┼───┼───────┼────────────────┤
│  7 │鍾美華  │98年3 月│屏東縣麟│林崇仰│以500 元購買海│林崇仰撥打鍾美華所有之0000000000│
│    │廖峻偉  │17日下午│洛鄉麟洛│      │洛因          │號行動電話，由廖峻偉接聽，在電話│
│    │        │4 時許  │駕訓班大│      │              │中聯絡交易事宜後，由廖峻偉搭載鍾│
│    │        │        │門      │      │              │美華至左揭地點，再由鍾美華委由廖│
│    │        │        │        │      │              │峻偉交付海洛因                  │
│    ├────┴────┴────┴───┴───────┴────────────────┤
│    │證據：                                                                                │
│    │被告鍾美華於原審審理時之自白（見原審卷(二)第180 頁背面）。                            │
│    │被告廖峻偉於偵訊、原審審理時之自白（見偵查卷(八)第10、52、53、56、57頁、第10頁背面；本│
│    │  院卷(一)第248 頁背面）。                                                              │
│    │證人林崇仰於偵訊、原審審理時之證述（見偵查卷(三)第198 頁；原審卷(二)第102 頁背面、第103 │
│    │  、105 頁）。                                                                        │
│    │證人廖峻偉於原審審理時之證述（見原審卷(三)第59頁）。                                  │
│    │法務部調查局98年11月19日調科參（南）字第09800562590 號測謊報告書暨所附鑑定過程參考資│
│    │  料1 份（見偵查卷(三)第259 、261 、276 至281 、286 至288 頁）。                        │
│    ├───────────────────────────────────────────┤
│    │所犯法條：                                                                            │
│    │被告鍾美華：行為時毒品危害防制條例第4 條第1 項之販賣第一級毒品罪。                  │
│    │被告廖峻偉：毒品危害防制條例第4 條第1 項之販賣第一級毒品罪。                        │
├──┼────┬────┬────┬───┬───────┬────────────────┤
│編號│行 為 人│交易時間│交易地點│買受人│交  易  內  容│交        易        方        式│
├──┼────┼────┼────┼───┼───────┼────────────────┤
│  8 │鍾美華  │98年3 月│屏東縣屏│林崇仰│以500 元購買海│林崇仰撥打鍾美華所有之0000000000│
│    │        │18日下午│東市仁愛│      │洛因          │號行動電話，在電話中聯絡妥交易事│
│    │        │4 時許  │路家樂福│      │              │宜後，由鍾美華販賣海洛因        │
│    │        │        │大門    │      │              │                                │
│    ├────┴────┴────┴───┴───────┴────────────────┤
│    │證據：                                                                                │
│    │被告鍾美華於原審審理時之自白（見原審卷(二)第180 頁背面）。                            │
│    │證人林崇仰於偵訊、原審審理時之證述（見偵查卷(三)第198 頁；原審卷(二)第102 頁背面、第103 │
│    │  頁）。                                                                              │
│    │法務部調查局98年11月19日調科參（南）字第09800562590 號測謊報告書暨所附鑑定過程參考資│
│    │  料1 份（見偵查卷(三)第259 、261 、276 至289 、286 至288 頁）。                        │
│    ├───────────────────────────────────────────┤
│    │所犯法條：行為時毒品危害防制條例第4 條第1 項之販賣第一級毒品罪。                      │
├──┼────┬────┬────┬───┬───────┬────────────────┤
│編號│行 為 人│交易時間│交易地點│買受人│交  易  內  容│交        易        方        式│
├──┼────┼────┼────┼───┼───────┼────────────────┤
│  9 │鍾美華  │98年3 月│屏東縣長│林崇仰│以1,000 元購買│林崇仰撥打鍾美華所有之0000000000│
│    │廖峻偉  │20日上午│治鄉長治│      │海洛因        │號行動電話，由廖峻偉接聽，在電話│
│    │        │11時許  │消防隊  │      │              │中聯絡交易事宜後，由廖峻偉搭載鍾│
│    │        │        │        │      │              │美華至左揭地點，再由鍾美華委由廖│
│    │        │        │        │      │              │峻偉交付海洛因                  │
│    ├────┴────┴────┴───┴───────┴────────────────┤
│    │證據：                                                                                │
│    │被告鍾美華於原審審理時之自白（見原審卷(二)第180 頁背面）。                            │
│    │被告廖峻偉於偵訊、原審審理時之自白（見偵查卷(八)第10、52、53、56、57頁、第10頁背面；本│
│    │  院卷(一)第248 頁背面）。                                                              │
│    │證人林崇仰於偵訊、原審審理時之證述（見偵查卷(三)第198 、199 頁；原審卷(二)第102 頁背面、│
│    │  第103 、105 頁）。                                                                  │
│    │證人廖峻偉於原審審理時之證述（見原審卷(三)第59頁背面）。                              │
│    │法務部調查局98年11月19日調科參（南）字第09800562590 號測謊報告書暨所附鑑定過程參考資│
│    │  料1 份（見偵查卷(三)第259 、261 、276 至281 、286 至288 頁）。                        │
│    ├───────────────────────────────────────────┤
│    │所犯法條：                                                                            │
│    │被告鍾美華：行為時毒品危害防制條例第4 條第1 項之販賣第一級毒品罪。                  │
│    │被告廖峻偉：毒品危害防制條例第4 條第1 項之販賣第一級毒品罪。                        │
├──┼────┬────┬────┬───┬───────┬────────────────┤
│編號│行 為 人│交易時間│交易地點│買受人│交  易  內  容│交        易        方        式│
├──┼────┼────┼────┼───┼───────┼────────────────┤
│ 10 │鍾美華  │98年3 月│屏東縣麟│林崇仰│以500 元購買海│林崇仰撥打鍾美華所有之0000000000│
│    │廖峻偉  │21日上午│洛鄉麟洛│      │洛因          │號行動電話，由廖峻偉接聽，在電話│
│    │        │11時20分│駕訓班大│      │              │中聯絡交易事宜後，由廖峻偉搭載鍾│
│    │        │許      │門      │      │              │美華至左揭地點，再由鍾美華委由廖│
│    │        │        │        │      │              │峻偉交付海洛因                  │
│    ├────┴────┴────┴───┴───────┴────────────────┤
│    │證據：                                                                                │
│    │被告鍾美華於原審審理時之自白（見原審卷(二)第180 頁背面）。                            │
│    │被告廖峻偉於偵訊、本院審理時之自白（見偵查卷(八)第10、52、53、56、57頁、第10頁背面；本│
│    │  院卷(一)第248 頁背面）。                                                              │
│    │證人林崇仰於偵訊、本院審理時之證述（見偵查卷(三)第198 頁；原審卷(二)第102 頁背面、第103 │
│    │  、105 頁）。                                                                        │
│    │證人廖峻偉於本院審理時之證述（見本院卷(三)第59頁背面）。                              │
│    │法務部調查局98年11月19日調科參（南）字第09800562590 號測謊報告書暨所附鑑定過程參考資│
│    │  料1 份（見偵查卷(三)第259 、261 、276 至281 、286 至288 頁）。                        │
│    ├───────────────────────────────────────────┤
│    │所犯法條：                                                                            │
│    │被告鍾美華：行為時毒品危害防制條例第4 條第1 項之販賣第一級毒品罪。                  │
│    │被告廖峻偉：毒品危害防制條例第4 條第1 項之販賣第一級毒品罪。                        │
├──┼────┬────┬────┬───┬───────┬────────────────┤
│編號│行 為 人│交易時間│交易地點│買受人│交  易  內  容│交        易        方        式│
├──┼────┼────┼────┼───┼───────┼────────────────┤
│ 11 │鍾美華  │98年3 月│屏東縣屏│林崇仰│以500 元購買海│林崇仰撥打鍾美華所有之0000000000│
│    │廖峻偉  │23日中午│東市民富│      │洛因          │號行動電話，由廖峻偉接聽，在電話│
│    │        │        │街對面預│      │              │中聯絡交易事宜後，由鍾美華委由廖│
│    │        │        │售屋停車│      │              │峻偉交付海洛因                  │
│    │        │        │場      │      │              │                                │
│    ├────┴────┴────┴───┴───────┴────────────────┤
│    │證據：                                                                                │
│    │被告鍾美華於原審審理時之自白（見原審卷(二)第180 頁背面）。                            │
│    │被告廖峻偉於警詢、偵訊及原審審理時之自白（見偵查卷(八)第8 頁背面、第9 、52至57頁；原審│
│    │  卷(一)第248 頁背面）。                                                                │
│    │證人林崇仰於偵訊、原審審理時之證述（見偵查卷(三)第199 頁；原審卷(二)第102 頁背面、第103 │
│    │  、105 頁）。                                                                        │
│    │證人廖峻偉於原審審理時之證述（見原審卷(三)第60頁）。                                  │
│    │法務部調查局98年11月19日調科參（南）字第09800562590 號測謊報告書暨所附鑑定過程參考資│
│    │  料1 份（見偵查卷(三)第259 、261 、276 至281 、286 至288 頁）。                        │
│    ├───────────────────────────────────────────┤
│    │所犯法條：                                                                            │
│    │被告鍾美華：行為時毒品危害防制條例第4 條第1 項之販賣第一級毒品罪。                  │
│    │被告廖峻偉：毒品危害防制條例第4 條第1 項之販賣第一級毒品罪。                        │
├──┼────┬────┬────┬───┬───────┬────────────────┤
│編號│行 為 人│交易時間│交易地點│買受人│交  易  內  容│交        易        方        式│
├──┼────┼────┼────┼───┼───────┼────────────────┤
│ 12 │鍾美華  │97年11月│屏東縣麟│何錦富│以2,000 元購買│何錦富透過李春星以0000000000號行│
│    │        │14日晚上│洛鄉中正│      │海洛因        │動電話、鍾美華以其所有0000000000│
│    │        │7 時許  │路之馬祖│      │              │號行動電話，在電話中聯絡妥交易事│
│    │        │        │廟      │      │              │宜後，由鍾美華交付海洛因        │
│    ├────┴────┴────┴───┴───────┴────────────────┤
│    │證據：                                                                                │
│    │被告鍾美華於原審審理時之自白（見原審卷(二)第180 頁背面）。                            │
│    │證人何錦富於警詢、偵訊時之證述（見偵查卷(四)第168 至171 頁；偵查卷(一)第206 、207 頁）。│
│    │證人李春星於警詢、偵訊時之證述（見警卷(一)第55至57頁；偵查卷(一)第204 至207 頁；偵查卷(四)│
│    │  第163 至165 頁）。                                                                  │
│    │通聯紀錄1 份（見偵查卷(一)第118 頁；偵查卷(四)第167 頁）。                              │
│    │扣案之0000000000號行動電話1 支（見偵查卷(四)第39至42頁）。                            │
│    ├───────────────────────────────────────────┤
│    │所犯法條：行為時毒品危害防制條例第4 條第1 項之販賣第一級毒品罪。                      │
├──┼────┬────┬────┬───┬───────┬────────────────┤
│編號│行 為 人│交易時間│交易地點│買受人│交  易  內  容│交        易        方        式│
├──┼────┼────┼────┼───┼───────┼────────────────┤
│ 13 │鍾美華  │97年11月│屏東縣麟│余明棟│以500 元購買海│余明棟透過李春星以0000000000號行│
│    │        │14日晚上│洛鄉中正│      │洛因          │動電話、鍾美華以其所有0000000000│
│    │        │7 時    │路之馬祖│      │              │號行動電話，在電話中聯絡妥交易事│
│    │        │        │廟      │      │              │宜後，由鍾美華交付海洛因        │
│    ├────┴────┴────┴───┴───────┴────────────────┤
│    │證據：                                                                                │
│    │被告鍾美華於原審審理時之自白（見原審卷(二)第180 頁背面）。                            │
│    │證人余明棟於警詢、偵訊時之證述（見警卷(一)第43至46頁；偵查卷(一)第206 、207 頁）。      │
│    │證人李春星於警詢、偵訊時之證述（見警卷(一)第55至57頁；偵查卷(一)第204 至207 頁；偵查卷(四)│
│    │  第163 至165 頁）。                                                                  │
│    │通聯紀錄1 份（見偵查卷(一)第118 頁；偵查卷(四)第167 頁）。                              │
│    │扣案之0000000000號行動電話1 支（見偵查卷(四)第39至42頁）。                            │
│    ├───────────────────────────────────────────┤
│    │所犯法條：行為時毒品危害防制條例第4 條第1 項之販賣第一級毒品罪。                      │
├──┼────┬────┬────┬───┬───────┬────────────────┤
│編號│行 為 人│交易時間│交易地點│買受人│交  易  內  容│交        易        方        式│
├──┼────┼────┼────┼───┼───────┼────────────────┤
│ 14 │鍾美華  │97年11月│屏東縣麟│徐正霖│以1,000 元購買│徐正霖透過李春星以0000000000號行│
│    │        │14日晚上│洛鄉中正│      │海洛因        │動電話、鍾美華以其所有0000000000│
│    │        │7 時許  │路之馬祖│      │              │號行動電話，在電話中聯絡妥交易事│
│    │        │        │廟      │      │              │宜後，由鍾美華交付海洛因        │
│    ├────┴────┴────┴───┴───────┴────────────────┤
│    │證據：                                                                                │
│    │被告鍾美華於原審審理時之自白（見原審卷(二)第180 頁背面）。                            │
│    │證人徐正霖於偵訊時之證述（見偵查卷(一)第206 、207 頁；偵查卷(四)第182 至185 頁）。      │
│    │證人李春星於警詢、偵訊時之證述（見警卷(一)第55至57頁；偵查卷(一)第204 至207 頁；偵查卷(四)│
│    │  第163 至165 頁）。                                                                  │
│    │通聯紀錄1 份（見偵查卷(一)第118 頁；偵查卷(四)第167 頁）。                              │
│    │扣案之0000000000號行動電話1 支（見偵查卷(四)第39至42頁）。                            │
│    ├───────────────────────────────────────────┤
│    │所犯法條：行為時毒品危害防制條例第4 條第1 項之販賣第一級毒品罪。                      │
├──┼────┬────┬────┬───┬───────┬────────────────┤
│編號│行 為 人│交易時間│交易地點│買受人│交  易  內  容│交        易        方        式│
├──┼────┼────┼────┼───┼───────┼────────────────┤
│ 15 │鍾美華  │97年11月│屏東縣麟│彭信明│以1,000 元購買│彭信明透過李春星以0000000000號行│
│    │        │14日晚上│洛鄉中正│      │海洛因        │動電話、鍾美華以其所有0000000000│
│    │        │7 時許  │路之馬祖│      │              │號行動電話，在電話中聯絡妥交易事│
│    │        │        │廟      │      │              │宜後，由鍾美華交付海洛因        │
│    ├────┴────┴────┴───┴───────┴────────────────┤
│    │證據：                                                                                │
│    │被告鍾美華於原審審理時之自白（見原審卷(二)第180 頁背面）。                            │
│    │證人彭信明於警詢、偵訊時之證述（見偵查卷(一)第206 、207 頁；偵查卷(四)第175 至178 頁）。│
│    │證人李春星於警詢、偵訊時之證述（見警卷(一)第55至57頁；偵查卷(一)第204 至207 頁；偵查卷(四)│
│    │  第163 至165 頁）。                                                                  │
│    │通聯紀錄1 份（見偵查卷(一)第118 頁；偵查卷(四)第167 頁）。                              │
│    │扣案之0000000000號行動電話1 支（見偵查卷(四)第39至42頁）。                            │
│    ├───────────────────────────────────────────┤
│    │所犯法條：行為時毒品危害防制條例第4 條第1 項之販賣第一級毒品罪。                      │
├──┼────┬────┬────┬───┬───────┬────────────────┤
│編號│行 為 人│交易時間│交易地點│買受人│交  易  內  容│交        易        方        式│
├──┼────┼────┼────┼───┼───────┼────────────────┤
│ 16 │鍾美華  │97年11月│屏東縣麟│楊森盛│以1,000 元購買│楊森盛透過李春星以0000000000號行│
│    │        │14日晚上│洛鄉中正│      │海洛因        │動電話、鍾美華以其所有0000000000│
│    │        │7 時許  │路之馬祖│      │              │號行動電話，在電話中聯絡妥交易事│
│    │        │        │廟      │      │              │宜後，由鍾美華交付海洛因        │
│    ├────┴────┴────┴───┴───────┴────────────────┤
│    │證據：                                                                                │
│    │被告鍾美華於原審審理時之自白（見原審卷(二)第180 頁背面）。                            │
│    │證人楊森盛於警詢、偵訊時之證詞（見警卷(一)第49至52頁；偵查卷(一)第253 、254 頁）。      │
│    │證人李春星於警詢、偵訊時之證述（見警卷(一)第55至57頁；偵查卷(一)第204 至207 頁；偵查卷(四)│
│    │  第163 至165 頁）。                                                                  │
│    │通聯紀錄1 份（見偵查卷(一)第118 頁；偵查卷(四)第167 頁）。                              │
│    │扣案之0000000000號行動電話1 支（見偵查卷(四)第39至42頁）。                            │
│    ├───────────────────────────────────────────┤
│    │所犯法條：行為時毒品危害防制條例第4 條第1 項之販賣第一級毒品罪。                      │
├──┼────┬────┬────┬───┬───────┬────────────────┤
│編號│行 為 人│交易時間│交易地點│買受人│交  易  內  容│交        易        方        式│
├──┼────┼────┼────┼───┼───────┼────────────────┤
│ 17 │鍾美華  │97年11月│屏東縣麟│黃屏上│以1,000 元購買│黃屏上透過李春星以0000000000號行│
│    │        │14日晚上│洛鄉中正│      │海洛因        │動電話、鍾美華以其所有0000000000│
│    │        │7 時許  │路之馬祖│      │              │號行動電話，在電話中聯絡妥交易事│
│    │        │        │廟      │      │              │宜後，由鍾美華交付海洛因        │
│    ├────┴────┴────┴───┴───────┴────────────────┤
│    │證據：                                                                                │
│    │被告鍾美華於原審審理時之自白（見原審卷(二)第180 頁背面）。                            │
│    │證人黃屏上於偵訊時之證述（見偵查卷(一)第254 、255 頁）。                              │
│    │證人李春星於警詢、偵訊時之證述（見警卷(一)第55至57頁；偵查卷(一)第204 至207 頁；偵查卷(四)│
│    │  第163 至165 頁）。                                                                  │
│    │通聯紀錄1 份（見偵查卷(一)第118 頁；偵查卷(四)第167 頁）。                              │
│    │扣案之0000000000號行動電話1 支（見偵查卷(四)第39至42頁）。                            │
│    ├───────────────────────────────────────────┤
│    │所犯法條：行為時毒品危害防制條例第4 條第1 項之販賣第一級毒品罪。                      │
├──┼────┬────┬────┬───┬───────┬────────────────┤
│編號│行 為 人│交易時間│交易地點│買受人│交  易  內  容│交        易        方        式│
├──┼────┼────┼────┼───┼───────┼────────────────┤
│ 18 │鍾美華  │97年10月│屏東縣內│涂財榮│以1,000 元購買│涂財榮以0000000000號行動電話、鍾│
│    │        │間某日  │埔鄉之工│（起訴│海洛因        │美華以其所有0000000000號行動電話│
│    │        │        │業區附近│書誤載│              │，在電話中聯絡交易事宜後，由鍾美│
│    │        │        │        │為涂榮│              │華販賣海洛因                    │
│    │        │        │        │財）  │              │                                │
│    ├────┴────┴────┴───┴───────┴────────────────┤
│    │證據：                                                                                │
│    │被告鍾美華於原審審理時之自白（見原審卷(二)第180 頁背面）。                            │
│    │證人涂財榮於警詢、偵訊及原審審理時之證述（見警卷(一)第28至31頁；偵查卷(一)第210 、211 頁│
│    │  ；原審卷(二)第95、100、101頁）。                                                      │
│    │指認相片1 張（見警卷(一)第33頁）。                                                    │
│    │法務部調查局98年11月19日調科參（南）字第09800562590 號測謊報告書暨所附鑑定過程參考資│
│    │  料1 份（見偵查卷(三)第259 、261 、266 至269 、286 至288 頁）。                        │
│    │扣案之0000000000號行動電話1 支（見偵查卷(四)第39至42頁）。                            │
│    ├───────────────────────────────────────────┤
│    │所犯法條：行為時毒品危害防制條例第4 條第1 項之販賣第一級毒品罪。                      │
├──┼────┬────┬────┬───┬───────┬────────────────┤
│編號│行 為 人│交易時間│交易地點│買受人│交  易  內  容│交        易        方        式│
├──┼────┼────┼────┼───┼───────┼────────────────┤
│ 19 │康台生  │97年10月│屏東縣內│涂財榮│以1,000 元購買│涂財榮以0000000000號行動電話，撥│
│    │鍾美華（│某日    │埔鄉某處│（起訴│海洛因        │打鍾美華所有之0000000000號行動電│
│    │未據起訴│        │        │書誤載│              │話，在電話中聯絡交易事宜後，由康│
│    │）      │        │        │為涂榮│              │台生交付海洛因                  │
│    │        │        │        │財）  │              │                                │
│    ├────┴────┴────┴───┴───────┴────────────────┤
│    │證據：                                                                                │
│    │被告康台生否認犯行。                                                                │
│    │證人涂財榮於警詢、偵訊時之證述（見警卷(一)第28至31頁；偵查卷(一)第210 、211 頁）。      │
│    │指認相片1 張（見警卷(一)第36頁）。                                                    │
│    │法務部調查局98年11月19日調科參（南）字第09800562590 號測謊報告書暨所附鑑定過程參考資│
│    │  料1 份（見偵查卷(三)第259 、261 、266 、267 、270 、271 、286 至288 頁）。            │
│    │扣案之0000000000號行動電話1 支（見偵查卷(四)第39至42頁）。                            │
│    ├───────────────────────────────────────────┤
│    │所犯法條：行為時毒品危害防制條例第4 條第1 項之販賣第一級毒品罪。                      │
├──┼────┬────┬────┬───┬───────┬────────────────┤
│編號│行 為 人│交易時間│交易地點│買受人│交  易  內  容│交        易        方        式│
├──┼────┼────┼────┼───┼───────┼────────────────┤
│ 20 │徐啟廣  │97年10月│屏東縣內│涂財榮│以1,000 元購買│涂財榮以0000000000號行動電話，撥│
│    │鍾美華（│某日    │埔鄉某處│（起訴│海洛因        │打鍾美華所有之0000000000號行動電│
│    │未據起訴│        │        │書誤載│              │話，在電話中聯絡交易事宜後，由徐│
│    │）      │        │        │為涂榮│              │啟廣交付海洛因                  │
│    │        │        │        │財）  │              │                                │
│    ├────┴────┴────┴───┴───────┴────────────────┤
│    │證據：                                                                                │
│    │被告徐啟廣否認犯行。                                                                │
│    │證人涂財榮於警詢、偵訊時之證述（見警卷(一)第28至31頁；偵查卷(一)第210 、211 頁）。      │
│    │指認相片1 張（見警卷(一)第35頁）。                                                    │
│    │法務部調查局98年11月19日調科參（南）字第09800562590 號測謊報告書暨所附鑑定過程參考資│
│    │  料1 份（見偵查卷(三)第259 、266 、267 至269 、286 至288 頁）。                        │
│    │扣案之0000000000號行動電話1 支（見偵查卷(四)第39至42頁）。                            │
│    ├───────────────────────────────────────────┤
│    │所犯法條：行為時毒品危害防制條例第4 條第1 項之販賣第一級毒品罪。                      │
├──┼────┬────┬────┬───┬───────┬────────────────┤
│編號│行 為 人│交易時間│交易地點│買受人│交  易  內  容│交        易        方        式│
├──┼────┼────┼────┼───┼───────┼────────────────┤
│ 21 │鍾美華  │98年2 月│屏東縣屏│賴溶甄│以3,000 元購買│賴溶甄以0000000000號（起訴書誤載│
│    │        │7 日晚上│東市某處│      │海洛因        │為0000000000號）行動電話、鍾美華│
│    │        │7 時21分│        │      │              │以其所有0000000000號行動電話，在│
│    │        │許      │        │      │              │電話中聯絡交易事宜後，由鍾美華販│
│    │        │        │        │      │              │賣海洛因                        │
│    ├────┴────┴────┴───┴───────┴────────────────┤
│    │證據：                                                                                │
│    │被告鍾美華於原審審理時之自白（見原審卷(二)第180 頁背面）。                            │
│    │證人賴溶甄於警詢、偵訊時之證述（見偵查卷(二)第212 至214 、227 至229 頁）。            │
│    │監聽譯文1 份（見偵查卷(二)第220 頁）。                                                │
│    ├───────────────────────────────────────────┤
│    │所犯法條：行為時毒品危害防制條例第4 條第1 項之販賣第一級毒品罪。                      │
├──┼────┬────┬────┬───┬───────┬────────────────┤
│編號│行 為 人│轉讓時間│轉讓地點│受讓人│轉  讓  內  容│轉        讓        方        式│
├──┼────┼────┼────┼───┼───────┼────────────────┤
│ 22 │鍾美華  │98年2 月│屏東縣內│賴溶甄│無償轉讓海洛因│賴溶甄以0000000000號行動電話、鍾│
│    │        │21日中午│埔鄉某一│      │              │美華以其所有0000000000號行動電話│
│    │        │12時26分│橋下之新│      │              │，在電話中聯絡轉讓事宜後，由鍾美│
│    │        │許      │路      │      │              │華交付海洛因                    │
│    ├────┴────┴────┴───┴───────┴────────────────┤
│    │證據：                                                                                │
│    │被告鍾美華於原審審理時之自白（見原審卷(一)第197 頁）。                                │
│    │證人賴溶甄於警詢、偵訊時之證述（見偵查卷(二)第212 至214 、227 至229 頁）。            │
│    │監聽譯文1 份（見偵查卷(二)第222 頁）。                                                │
│    │扣案之0000000000號行動電話1 支（見偵查卷(六)第38至41頁；原審卷(三)第34頁）。            │
│    ├───────────────────────────────────────────┤
│    │所犯法條：毒品危害防制條例第8 條第1 項之轉讓第一級毒品罪。                            │
├──┼────┬────┬────┬───┬───────┬────────────────┤
│編號│行 為 人│交易時間│交易地點│買受人│交  易  內  容│交        易        方        式│
├──┼────┼────┼────┼───┼───────┼────────────────┤
│ 23 │鍾美華  │98年1 月│屏東縣長│賴溶甄│以1,000 元購買│賴溶甄以0000000000號行動電話、鍾│
│    │        │25日下午│治鄉某超│      │海洛因        │美華以其所有0000000000號行動電話│
│    │        │5 時4 分│商      │      │              │，在電話中聯絡交易事宜後，由鍾美│
│    │        │許      │        │      │              │華販賣海洛因                    │
│    ├────┴────┴────┴───┴───────┴────────────────┤
│    │證據：                                                                                │
│    │被告鍾美華於原審審理時之自白（見原審卷(二)第180 頁背面）。                            │
│    │證人賴溶甄於警詢、偵訊時之證述（見偵查卷(二)第212 至214 、227 、228 、230 頁）。      │
│    │監聽譯文1 份（見偵查卷(二)第225 頁）。                                                │
│    ├───────────────────────────────────────────┤
│    │所犯法條：行為時毒品危害防制條例第4 條第1 項之販賣第一級毒品罪。                      │
├──┼────┬────┬────┬───┬───────┬────────────────┤
│編號│行 為 人│交易時間│交易地點│買受人│交  易  內  容│交        易        方        式│
├──┼────┼────┼────┼───┼───────┼────────────────┤
│ 24 │鍾美華  │98年2 月│屏東縣內│賴溶甄│以1,000 元購買│賴溶甄以0000000000號行動電話、鍾│
│    │        │15日上午│埔鄉某橋│      │海洛因        │美華以其所有0000000000號行動電話│
│    │        │8 時34分│下      │      │              │，在電話中聯絡交易事宜後，由鍾美│
│    │        │許      │        │      │              │華販賣海洛因                    │
│    ├────┴────┴────┴───┴───────┴────────────────┤
│    │證據：                                                                                │
│    │被告鍾美華於原審審理時之自白（見原審卷(二)第180 頁背面）。                            │
│    │證人賴溶甄於警詢、偵訊時之證述（見偵查卷(二)第212 至214、227 、228 、230 頁）。       │
│    │監聽譯文1 份（見偵查卷(二)第226 頁）。                                                │
│    ├───────────────────────────────────────────┤
│    │所犯法條：行為時毒品危害防制條例第4 條第1 項之販賣第一級毒品罪。                      │
├──┼────┬────┬────┬───┬───────┬────────────────┤
│編號│行 為 人│交易時間│交易地點│買受人│交  易  內  容│交        易        方        式│
├──┼────┼────┼────┼───┼───────┼────────────────┤
│ 25 │鍾美華  │97年11月│屏東縣屏│沈吉川│以500 元購買海│沈吉川以0000000000號行動電話、鍾│
│    │        │15日上午│東市屏東│      │洛因          │美華以其所有0000000000號行動電話│
│    │        │8 時許  │工業區之│      │              │，在電話中聯絡妥交易事宜後，由鍾│
│    │        │        │產業道路│      │              │美華販賣海洛因                  │
│    ├────┴────┴────┴───┴───────┴────────────────┤
│    │證據：                                                                                │
│    │被告鍾美華於原審審理時之自白（見原審卷(二)第180 頁背面）。                            │
│    │證人沈吉川於警詢、偵訊及原審審理時之證述（見警卷(一)第17至19頁；偵查卷(一)第255 至257 頁│
│    │  ；原審卷(二)第186 頁）。                                                              │
│    │通聯紀錄1 份（見偵查卷(一)第88、89頁）。                                              │
│    │法務部調查局98年11月19日調科參（南）字第09800562590 號測謊報告書暨所附鑑定過程參考資│
│    │  料1 份（見偵查卷(三)第259 、261 、282 至288 頁）。                                    │
│    │扣案之0000000000號行動電話1 支（見偵查卷(四)第39至42頁）。                            │
│    ├───────────────────────────────────────────┤
│    │所犯法條：行為時毒品危害防制條例第4 條第1 項之販賣第一級毒品罪。                      │
├──┼────┬────┬────┬───┬───────┬────────────────┤
│編號│行 為 人│交易時間│交易地點│買受人│交  易  內  容│交        易        方        式│
├──┼────┼────┼────┼───┼───────┼────────────────┤
│ 26 │鍾美華  │97年（起│屏東縣屏│沈吉川│以500 元購買海│沈吉川以0000000000號行動電話、鍾│
│    │        │訴書誤載│東市屏東│      │洛因          │美華以其所有0000000000號行動電話│
│    │        │為98年，│工業區之│      │              │，在電話中聯絡妥交易事宜後，由鍾│
│    │        │業經公訴│產業道路│      │              │美華販賣海洛因                  │
│    │        │人當庭更│        │      │              │                                │
│    │        │正，見本│        │      │              │                                │
│    │        │院卷(三)第│        │      │              │                                │
│    │        │47頁背面│        │      │              │                                │
│    │        │）11月18│        │      │              │                                │
│    │        │日上午  │        │      │              │                                │
│    ├────┴────┴────┴───┴───────┴────────────────┤
│    │證據：                                                                                │
│    │被告鍾美華於原審審理時之自白（見原審卷(二)第180 頁背面）。                            │
│    │證人沈吉川於警詢、偵訊及原審審理時之證述（見警卷(一)第17至19頁；偵查卷(一)第255 至257 頁│
│    │  ；原審卷(二)第186 頁、第186 頁背面）。                                                │
│    │通聯紀錄1 份（見偵查卷(一)第90頁）。                                                  │
│    │法務部調查局98年11月19日調科參（南）字第09800562590 號測謊報告書暨所附鑑定過程參考資│
│    │  料1 份（見偵查卷(三)第259 、261 、282 至288 頁）。                                    │
│    │扣案之0000000000號行動電話1 支（見偵查卷(四)第39至42頁）。                            │
│    ├───────────────────────────────────────────┤
│    │所犯法條：行為時毒品危害防制條例第4 條第1 項之販賣第一級毒品罪。                      │
├──┼────┬────┬────┬───┬───────┬────────────────┤
│編號│行 為 人│交易時間│交易地點│買受人│交  易  內  容│交        易        方        式│
├──┼────┼────┼────┼───┼───────┼────────────────┤
│ 27 │鍾美華  │98年2 月│屏東縣屏│楊益龍│以500 元購買海│楊益龍以0000000000號行動電話、鍾│
│    │        │14日晚上│東市某停│      │洛因          │美華以其所有0000000000號行動電話│
│    │        │6 時39分│車場    │      │              │，在電話中聯絡交易事宜後，由鍾美│
│    │        │許      │        │      │              │華販賣海洛因                    │
│    ├────┴────┴────┴───┴───────┴────────────────┤
│    │證據：                                                                                │
│    │被告鍾美華於原審審理時之自白（見原審卷(二)第180 頁背面）。                            │
│    │證人楊益龍於偵訊時之證述（見偵查卷(一)第375 至377 頁）。                              │
│    │監聽譯文1 份（見偵查卷(一)第367 頁）。                                                │
│    ├───────────────────────────────────────────┤
│    │所犯法條：行為時毒品危害防制條例第4 條第1 項之販賣第一級毒品罪。                      │
├──┼────┬────┬────┬───┬───────┬────────────────┤
│編號│行 為 人│交易時間│交易地點│買受人│交  易  內  容│交        易        方        式│
├──┼────┼────┼────┼───┼───────┼────────────────┤
│ 28 │鍾美華  │98年2 月│屏東縣屏│楊益龍│以500 元購買海│楊益龍以0000000000號行動電話、鍾│
│    │        │18日下午│東市某停│      │洛因          │美華以其所有0000000000號行動電話│
│    │        │5 時22分│車場    │      │              │，在電話中聯絡交易事宜後，由鍾美│
│    │        │許      │        │      │              │華販賣海洛因                    │
│    ├────┴────┴────┴───┴───────┴────────────────┤
│    │證據：                                                                                │
│    │被告鍾美華於原審審理時之自白（見原審卷(二)第180 頁背面）。                            │
│    │證人楊益龍於偵訊時之證述（見偵查卷(一)第375 至377 頁）。                              │
│    │監聽譯文1 份（見偵查卷(一)第368 頁）。                                                │
│    ├───────────────────────────────────────────┤
│    │所犯法條：行為時毒品危害防制條例第4 條第1 項之販賣第一級毒品罪。                      │
├──┼────┬────┬────┬───┬───────┬────────────────┤
│編號│行 為 人│交易時間│交易地點│買受人│交  易  內  容│交        易        方        式│
├──┼────┼────┼────┼───┼───────┼────────────────┤
│ 29 │鍾美華  │98年2 月│屏東縣屏│楊益龍│以500 元購買海│楊益龍以0000000000號行動電話、鍾│
│    │        │24日下午│東市某停│      │洛因          │美華以其所有0000000000號行動電話│
│    │        │3 時39分│車場    │      │              │，在電話中聯絡交易事宜後，由鍾美│
│    │        │許      │        │      │              │華販賣海洛因                    │
│    ├────┴────┴────┴───┴───────┴────────────────┤
│    │證據：                                                                                │
│    │被告鍾美華於原審審理時之自白（見原審卷(二)第180 頁背面）。                            │
│    │證人楊益龍於偵訊時之證述（見偵查卷(一)第375 至378 頁）。                              │
│    │監聽譯文1 份（見偵查卷(一)第370 頁）。                                                │
│    ├───────────────────────────────────────────┤
│    │所犯法條：行為時毒品危害防制條例第4 條第1 項之販賣第一級毒品罪。                      │
├──┼────┬────┬────┬───┬───────┬────────────────┤
│編號│行 為 人│交易時間│交易地點│買受人│交  易  內  容│交        易        方        式│
├──┼────┼────┼────┼───┼───────┼────────────────┤
│ 30 │鍾美華  │98年2 月│屏東縣屏│楊益龍│以500 元購買海│楊益龍以0000000000號行動電話、鍾│
│    │        │28日晚上│東市某停│      │洛因          │美華以其所有0000000000號行動電話│
│    │        │11時17分│車場    │      │              │，在電話中聯絡交易事宜後，由鍾美│
│    │        │許      │        │      │              │華販賣海洛因                    │
│    ├────┴────┴────┴───┴───────┴────────────────┤
│    │證據：                                                                                │
│    │被告鍾美華於原審審理時之自白（見原審卷(二)第180 頁背面）。                            │
│    │證人楊益龍於偵訊時之證述（見偵查卷(一)第375 至378 頁）。                              │
│    │監聽譯文1 份（見偵查卷(一)第372 頁）。                                                │
│    ├───────────────────────────────────────────┤
│    │所犯法條：行為時毒品危害防制條例第4 條第1 項之販賣第一級毒品罪。                      │
├──┼────┬────┬────┬───┬───────┬────────────────┤
│編號│行 為 人│交易時間│交易地點│買受人│交  易  內  容│交        易        方        式│
├──┼────┼────┼────┼───┼───────┼────────────────┤
│ 31 │鍾美華  │98年3 月│屏東縣屏│楊益龍│以500 元購買海│楊益龍以0000000000號行動電話、鍾│
│    │        │1 日中午│東市某停│      │洛因          │美華以其所有0000000000號行動電話│
│    │        │12時46分│車場    │      │              │，在電話中聯絡交易事宜後，由鍾美│
│    │        │許      │        │      │              │華販賣海洛因                    │
│    ├────┴────┴────┴───┴───────┴────────────────┤
│    │證據：                                                                                │
│    │被告鍾美華於原審審理時之自白（見原審卷(二)第180 頁背面）。                            │
│    │證人楊益龍於偵訊時之證述（見偵查卷(一)第375 至377 、379 頁）。                        │
│    │監聽譯文1 份（見偵查卷(一)第373 頁）。                                                │
│    ├───────────────────────────────────────────┤
│    │所犯法條：行為時毒品危害防制條例第4 條第1 項之販賣第一級毒品罪。                      │
├──┼────┬────┬────┬───┬───────┬────────────────┤
│編號│行 為 人│交易時間│交易地點│買受人│交  易  內  容│交        易        方        式│
├──┼────┴────┴────┴───┴───────┴────────────────┤
│ 32 │徐仁淦（略）                                                                          │
├──┼────┬────┬────┬───┬───────┬────────────────┤
│編號│行 為 人│交易時間│交易地點│買受人│交  易  內  容│交        易        方        式│
├──┼────┼────┼────┼───┼───────┼────────────────┤
│ 33 │鍾美華  │98年3 月│屏東縣長│陳姿羽│以500 元購買海│陳姿羽以0000000000號行動電話、鍾│
│    │廖峻偉  │間某日  │治鄉長治│      │洛因          │美華以其所有0000000000號行動電話│
│    │        │        │交流道附│      │              │，在電話中聯絡妥交易事宜後，由鍾│
│    │        │        │近      │      │              │美華委由廖峻偉交付海洛因        │
│    ├────┴────┴────┴───┴───────┴────────────────┤
│    │證據：                                                                                │
│    │被告鍾美華於原審審理時之自白（見原審卷(二)第180 頁背面）。                            │
│    │被告廖峻偉於偵訊、原審審理時之自白（見偵查卷(三)第12、13、15頁；原審卷(一)第248 頁背面）│
│    │  。                                                                                  │
│    │證人廖峻偉於偵訊、原審審理時之證述（見偵查卷(三)第12、13、15頁；原審卷(三)第60頁、第60頁│
│    │  背面）。                                                                            │
│    │證人陳姿羽於警詢、偵訊時之證述（見偵查卷(一)第381 至383 、400 、401 頁）。            │
│    ├───────────────────────────────────────────┤
│    │所犯法條：                                                                            │
│    │被告鍾美華：行為時毒品危害防制條例第4 條第1 項之販賣第一級毒品罪。                  │
│    │被告廖峻偉：毒品危害防制條例第4 條第1 項之販賣第一級毒品罪。                        │
├──┼────┬────┬────┬───┬───────┬────────────────┤
│編號│行 為 人│交易時間│交易地點│買受人│交  易  內  容│交        易        方        式│
├──┼────┼────┼────┼───┼───────┼────────────────┤
│ 34 │鍾美華  │98年1 月│屏東縣內│黃鉦峰│以500 元購買海│黃鉦峰以0000000000號行動電話、鍾│
│    │        │24日下午│埔鄉內埔│      │洛因          │美華以其所有0000000000號行動電話│
│    │        │4 時1 分│工業區  │      │              │，在電話中聯絡交易事宜後，由鍾美│
│    │        │許      │        │      │              │華販賣海洛因                    │
│    ├────┴────┴────┴───┴───────┴────────────────┤
│    │證據：                                                                                │
│    │被告鍾美華於原審審理時之自白（見原審卷(二)第180 頁背面）。                            │
│    │證人黃鉦峰於警詢、偵訊及原審審理時之證述（見偵查卷(二)第155 至157 、171 至173 頁；原審│
│    │  卷(二)第183 頁背面至第185 頁）。                                                      │
│    │監聽譯文1 份（見偵查卷(二)第163 頁）。                                                │
│    ├───────────────────────────────────────────┤
│    │所犯法條：行為時毒品危害防制條例第4 條第1 項之販賣第一級毒品罪。                      │
├──┼────┬────┬────┬───┬───────┬────────────────┤
│編號│行 為 人│交易時間│交易地點│買受人│交  易  內  容│交        易        方        式│
├──┼────┼────┼────┼───┼───────┼────────────────┤
│ 35 │鍾美華  │98年1 月│屏東縣內│黃鉦峰│以1,000 元購買│黃鉦峰以0000000000號行動電話、鍾│
│    │        │26日晚上│埔鄉內埔│      │海洛因        │美華以其所有0000000000號行動電話│
│    │        │8 時39分│工業區  │      │              │，在電話中聯絡交易事宜後，由鍾美│
│    │        │許      │        │      │              │華販賣海洛因                    │
│    ├────┴────┴────┴───┴───────┴────────────────┤
│    │證據：                                                                                │
│    │被告鍾美華於原審審理時之自白（見原審卷(二)第180 頁背面）。                            │
│    │證人黃鉦峰於警詢、偵訊及原審審理時之證述（見偵查卷(二)第155 至157 、171 至173 頁；原審│
│    │  卷(二)第183 頁背面至第185 頁）。                                                      │
│    │監聽譯文1 份（見偵查卷(二)第164 頁）。                                                │
│    ├───────────────────────────────────────────┤
│    │所犯法條：行為時毒品危害防制條例第4 條第1 項之販賣第一級毒品罪。                      │
├──┼────┬────┬────┬───┬───────┬────────────────┤
│編號│行 為 人│交易時間│交易地點│買受人│交  易  內  容│交        易        方        式│
├──┼────┼────┼────┼───┼───────┼────────────────┤
│ 36 │鍾美華  │98年1 月│屏東縣內│黃鉦峰│以1,000 元購買│黃鉦峰以0000000000號行動電話、鍾│
│    │        │27日中午│埔鄉內埔│      │海洛因        │美華以其所有0000000000號行動電話│
│    │        │12時57分│工業區  │      │              │，在電話中聯絡交易事宜後，由鍾美│
│    │        │許      │        │      │              │華販賣海洛因                    │
│    ├────┴────┴────┴───┴───────┴────────────────┤
│    │證據：                                                                                │
│    │被告鍾美華於原審審理時之自白（見原審卷(二)第180 頁背面）。                            │
│    │證人黃鉦峰於警詢、偵訊及原審審理時之證述（見偵查卷(二)第155 至157 、171 至173 頁；原審│
│    │  卷(二)第183 頁背面至第185 頁）。                                                      │
│    │監聽譯文1 份（見偵查卷(二)第165 頁）。                                                │
│    ├───────────────────────────────────────────┤
│    │所犯法條：行為時毒品危害防制條例第4 條第1 項之販賣第一級毒品罪。                      │
├──┼────┬────┬────┬───┬───────┬────────────────┤
│編號│行 為 人│轉讓時間│轉讓地點│受讓人│轉  讓  內  容│轉        讓        方        式│
├──┼────┼────┼────┼───┼───────┼────────────────┤
│ 37 │鍾美華  │98年2 月│屏東縣內│黃鉦峰│無償轉讓海洛因│黃鉦峰以0000000000號行動電話、鍾│
│    │        │16日中午│埔鄉內埔│      │              │美華以其所有0000000000號行動電話│
│    │        │12時18分│工業區  │      │              │，在電話中聯絡轉讓事宜後，由鍾美│
│    │        │許      │        │      │              │華轉讓海洛因                    │
│    ├────┴────┴────┴───┴───────┴────────────────┤
│    │證據：                                                                                │
│    │被告鍾美華於原審審理時之自白（見原審卷(二)第180 頁背面）。                            │
│    │證人黃鉦峰於警詢、偵訊及原審審理時之證述（見偵查卷(二)第155 至157 、171 至173 頁；原審│
│    │  卷(二)第183 頁背面至第185 頁）。                                                      │
│    │監聽譯文1 份（見偵查卷(二)第167 頁）。                                                │
│    ├───────────────────────────────────────────┤
│    │所犯法條：毒品危害防制條例第8 條第1 項之轉讓第一級毒品罪。                            │
├──┼────┬────┬────┬───┬───────┬────────────────┤
│編號│行 為 人│交易時間│交易地點│買受人│交  易  內  容│交        易        方        式│
├──┼────┼────┼────┼───┼───────┼────────────────┤
│ 38 │鍾美華  │98年2 月│屏東縣內│黃鉦峰│以500 元購買海│黃鉦峰以0000000000號行動電話、鍾│
│    │        │21日下午│埔鄉內埔│      │洛因          │美華以其所有0000000000號行動電話│
│    │        │4 時3 分│工業區  │      │              │，在電話中聯絡交易事宜後，由鍾美│
│    │        │許      │        │      │              │華販賣海洛因                    │
│    ├────┴────┴────┴───┴───────┴────────────────┤
│    │證據：                                                                                │
│    │被告鍾美華於原審審理時之自白（見原審卷(二)第180 頁背面）。                            │
│    │證人黃鉦峰於警詢、偵訊及原審審理時之證述（見偵查卷(二)第155 至157 、171 至173 頁；原審│
│    │  卷(二)第183 頁背面至第185 頁）。                                                      │
│    │監聽譯文1 份（見偵查卷(二)第168 頁）。                                                │
│    ├───────────────────────────────────────────┤
│    │所犯法條：行為時毒品危害防制條例第4 條第1 項之販賣第一級毒品罪。                      │
├──┼────┬────┬────┬───┬───────┬────────────────┤
│編號│行 為 人│交易時間│交易地點│買受人│交  易  內  容│交        易        方        式│
├──┼────┼────┼────┼───┼───────┼────────────────┤
│ 39 │鍾美華  │98年2 月│屏東縣內│黃鉦峰│以1,000 元購買│黃鉦峰以0000000000號行動電話、鍾│
│    │        │26日上午│埔鄉內埔│      │海洛因        │美華以其所有0000000000號行動電話│
│    │        │10時35分│工業區  │      │              │，在電話中聯絡交易事宜後，由鍾美│
│    │        │許      │        │      │              │華販賣海洛因                    │
│    ├────┴────┴────┴───┴───────┴────────────────┤
│    │證據：                                                                                │
│    │被告鍾美華於原審審理時之自白（見原審卷(二)第180 頁背面）。                            │
│    │證人黃鉦峰於警詢、偵訊及原審審理時之證述（見偵查卷(二)第155 至157 、171 至173 頁；原審│
│    │  卷(二)第183 頁背面至第185 頁）。                                                      │
│    │監聽譯文1 份（見偵查卷(二)第169 頁）。                                                │
│    ├───────────────────────────────────────────┤
│    │所犯法條：行為時毒品危害防制條例第4 條第1 項之販賣第一級毒品罪。                      │
├──┼────┬────┬────┬───┬───────┬────────────────┤
│編號│行 為 人│交易時間│交易地點│買受人│交  易  內  容│交        易        方        式│
├──┼────┼────┼────┼───┼───────┼────────────────┤
│ 40 │鍾美華  │98年3 月│屏東縣屏│張全福│以500 元購買海│張全福以0000000000號行動電話撥打│
│    │        │18日上午│東市勝利│（起訴│洛因          │鍾美華所有0000000000號行動電話，│
│    │        │10時59分│路之品軒│書誤載│              │在電話中聯絡交易事宜後，由鍾美華│
│    │        │許      │洋酒行  │為張福│              │販賣海洛因                      │
│    │        │        │        │全）  │              │                                │
│    ├────┴────┴────┴───┴───────┴────────────────┤
│    │證據：                                                                                │
│    │被告鍾美華於原審審理時之自白（見原審卷(二)第180 頁背面）。                            │
│    │證人張全福於警詢、偵訊及原審審理時之證述（見偵查卷(二)第232 至236 、244 、245 頁；原審│
│    │  卷(二)第182 至183 頁）。                                                              │
│    │證人廖峻偉於偵訊時之證述（見偵查卷(八)第62、63頁）。                                  │
│    │監聽譯文1 份（見偵查卷(二)第242 頁）。                                                │
│    ├───────────────────────────────────────────┤
│    │所犯法條：行為時毒品危害防制條例第4 條第1 項之販賣第一級毒品罪。                      │
├──┼────┬────┬────┬───┬───────┬────────────────┤
│編號│行 為 人│交易時間│交易地點│買受人│交  易  內  容│交        易        方        式│
├──┼────┼────┼────┼───┼───────┼────────────────┤
│ 41 │鍾美華  │98年2 月│屏東縣屏│賴慶立│以400 百元購買│賴慶立以0000000000號行動電話、鍾│
│    │        │15日下午│東市大同│      │海洛因        │美華以其所有0000000000號行動電話│
│    │        │1 時6 分│國中附近│      │              │，在電話中聯絡交易事宜後，由鍾美│
│    │        │許      │        │      │              │華販賣海洛因                    │
│    ├────┴────┴────┴───┴───────┴────────────────┤
│    │證據：                                                                                │
│    │被告鍾美華於原審審理時之自白（見原審卷(二)第180 頁背面）。                            │
│    │證人賴慶立於警詢、偵訊時之證詞（見偵查卷(二)第247 至251 、262 、264 頁）。            │
│    │監聽譯文1 份（見偵查卷(二)第259 頁）。                                                │
│    ├───────────────────────────────────────────┤
│    │所犯法條：行為時毒品危害防制條例第4 條第1 項之販賣第一級毒品罪。                      │
├──┼────┬────┬────┬───┬───────┬────────────────┤
│編號│行 為 人│交易時間│交易地點│買受人│交  易  內  容│交        易        方        式│
├──┼────┼────┼────┼───┼───────┼────────────────┤
│ 42 │鍾美華  │98年2 月│屏東縣屏│賴慶立│以2,000 元購買│賴慶立以0000000000號行動電話、鍾│
│    │        │19日上午│東市大同│      │海洛因        │美華以其所有0000000000號行動電話│
│    │        │7 時48分│國中附近│      │              │，在電話中聯絡交易事宜後，由鍾美│
│    │        │許      │        │      │              │華販賣海洛因                    │
│    ├────┴────┴────┴───┴───────┴────────────────┤
│    │證據：                                                                                │
│    │被告鍾美華於原審審理時之自白（見原審卷(二)第180 頁背面）。                            │
│    │證人賴慶立於警詢時之證詞（見偵查卷(二)第247 至251 、262 至264 頁）。                  │
│    │監聽譯文1 份（見偵查卷(二)第260 頁）。                                                │
│    ├───────────────────────────────────────────┤
│    │所犯法條：行為時毒品危害防制條例第4 條第1 項之販賣第一級毒品罪。                      │
├──┼────┬────┬────┬───┬───────┬────────────────┤
│編號│行 為 人│交易時間│交易地點│買受人│交  易  內  容│交        易        方        式│
├──┼────┼────┼────┼───┼───────┼────────────────┤
│ 43 │鍾美華  │98年3 月│屏東縣麟│賴慶立│以500 元購買海│賴慶立撥打鍾美華門號不詳之行動電│
│    │廖峻偉  │間某日  │洛鄉駕訓│      │洛因          │話，在電話中聯絡交易事宜後，由鍾│
│    │        │        │班      │      │              │美華委由廖峻偉交付海洛因        │
│    │        │        │        │      │              │                                │
│    ├────┴────┴────┴───┴───────┴────────────────┤
│    │證據：                                                                                │
│    │被告鍾美華於原審審理時之自白（見原審卷(二)第180 頁背面）。                            │
│    │被告廖峻偉於偵訊、原審審理時之自白（見偵查卷(三)第14、15頁；原審卷(一)第248 頁背面）。  │
│    │證人賴慶立於警詢、偵訊時之證詞（見偵查卷(二)第247 至251 、263 至265 頁）。            │
│    │證人廖峻偉於偵訊、原審審理時之證述（見偵查卷(三)第14、15頁；原審卷(三)第60頁背面）。    │
│    ├───────────────────────────────────────────┤
│    │所犯法條：                                                                            │
│    │被告鍾美華：行為時毒品危害防制條例第4 條第1 項之販賣第一級毒品罪。                  │
│    │被告廖峻偉：毒品危害防制條例第4 條第1 項之販賣第一級毒品罪。                        │
├──┼────┬────┬────┬───┬───────┬────────────────┤
│編號│行 為 人│交易時間│交易地點│買受人│交  易  內  容│交        易        方        式│
├──┼────┼────┼────┼───┼───────┼────────────────┤
│ 44 │鍾美華  │98年2 月│屏東縣屏│賴慶立│以500 元購買海│賴慶立以0000000000號行動電話、鍾│
│    │        │底、3 月│東市中正│      │洛因          │美華以其所有0000000000號行動電話│
│    │        │初某日  │路      │      │              │，在電話中聯絡交易事宜後，與陳保│
│    │        │        │        │      │              │山一起購買，由鍾美華交付海洛因  │
│    │        │        │        │      │              │                                │
│    ├────┴────┴────┴───┴───────┴────────────────┤
│    │證據：                                                                                │
│    │被告鍾美華於原審審理時之自白（見原審卷(二)第180 頁背面）。                            │
│    │證人賴慶立於偵訊時之證詞（見偵查卷(二)第265 頁）。                                    │
│    │證人陳保山於警詢、偵訊時之證述（見偵查卷(二)第267 至268 、281 、282 頁）。            │
│    ├───────────────────────────────────────────┤
│    │所犯法條：行為時毒品危害防制條例第4 條第1 項之販賣第一級毒品罪。                      │
├──┼────┬────┬────┬───┬───────┬────────────────┤
│編號│行 為 人│交易時間│交易地點│買受人│交  易  內  容│交        易        方        式│
├──┼────┼────┼────┼───┼───────┼────────────────┤
│ 45 │鍾美華  │98年2 月│屏東縣屏│陳保山│以1,000 元購買│賴慶立以0000000000號行動電話、鍾│
│    │        │底、3 月│東市中正│      │海洛因        │美華以其所有0000000000號行動電話│
│    │        │初某日  │路某處  │      │              │，在電話中聯絡交易事宜後，與賴慶│
│    │        │        │        │      │              │立一起購買，由鍾美華交付海洛因  │
│    ├────┴────┴────┴───┴───────┴────────────────┤
│    │證據：                                                                                │
│    │被告鍾美華於原審審理時之自白（見原審卷(二)第180 頁背面）。                            │
│    │證人陳保山於警詢、偵訊時之證述（見偵查卷(二)第267 至268 、281 、282 頁）。            │
│    │證人賴慶立於偵訊時之證詞（見偵查卷(二)第265 頁）。                                    │
│    ├───────────────────────────────────────────┤
│    │所犯法條：行為時毒品危害防制條例第4 條第1 項之販賣第一級毒品罪。                      │
├──┼────┬────┬────┬───┬───────┬────────────────┤
│編號│行 為 人│交易時間│交易地點│買受人│交  易  內  容│交        易        方        式│
├──┼────┼────┼────┼───┼───────┼────────────────┤
│ 46 │鍾美華  │98年2 月│屏東縣屏│林青輝│以500 元購買海│林青輝以0000000000號行動電話、鍾│
│    │        │20日下午│東市廣東│      │洛因          │美華以其所有0000000000號行動電話│
│    │        │1 時13分│路附近之│      │              │，在電話中聯絡交易事宜後，由鍾美│
│    │        │許      │停車場  │      │              │華販賣海洛因                    │
│    ├────┴────┴────┴───┴───────┴────────────────┤
│    │證據：                                                                                │
│    │被告鍾美華於原審審理時之自白（見原審卷(二)第180 頁背面）。                            │
│    │證人林青輝於偵訊時之證述（見偵查卷(三)第235 、236 頁）。                              │
│    │監聽譯文1 份（見偵查卷(三)第232 頁）。                                                │
│    ├───────────────────────────────────────────┤
│    │所犯法條：行為時毒品危害防制條例第4 條第1 項之販賣第一級毒品罪。                      │
├──┼────┬────┬────┬───┬───────┬────────────────┤
│編號│行 為 人│交易時間│交易地點│買受人│交  易  內  容│交        易        方        式│
├──┼────┼────┼────┼───┼───────┼────────────────┤
│ 47 │鍾美華  │98年2 月│屏東縣屏│林青輝│以300 元（起訴│林青輝以0000000000號行動電話、鍾│
│    │        │5 日下午│東市廣東│      │書誤載為500 元│美華以其所有0000000000號行動電話│
│    │        │3 時1 分│路附近之│      │）購買海洛因  │，在電話中聯絡交易事宜後，由鍾美│
│    │        │許      │停車場  │      │              │華販賣海洛因                    │
│    ├────┴────┴────┴───┴───────┴────────────────┤
│    │證據：                                                                                │
│    │被告鍾美華於原審審理時之自白（見原審卷(二)第180 頁背面）。                            │
│    │證人林青輝於偵訊時之證述（見偵查卷(三)第235 、236 頁）。                              │
│    │監聽譯文1 份（見偵查卷(三)第232 頁）。                                                │
│    ├───────────────────────────────────────────┤
│    │所犯法條：行為時毒品危害防制條例第4 條第1 項之販賣第一級毒品罪。                      │
├──┼────┬────┬────┬───┬───────┬────────────────┤
│編號│行 為 人│交易時間│交易地點│買受人│交  易  內  容│交        易        方        式│
├──┼────┼────┼────┼───┼───────┼────────────────┤
│ 48 │鍾美華  │98年2 月│屏東縣屏│林青輝│以500 元購買海│林青輝以0000000000號行動電話、鍾│
│    │        │22日凌晨│東市迪化│      │洛因          │美華以其所有0000000000號行動電話│
│    │        │1 時44分│街附近  │      │              │，在電話中聯絡交易事宜後，由鍾美│
│    │        │許      │        │      │              │華販賣海洛因                    │
│    ├────┴────┴────┴───┴───────┴────────────────┤
│    │證據：                                                                                │
│    │被告鍾美華於原審審理時之自白（見原審卷(二)第180 頁背面）。                            │
│    │證人林青輝於偵訊時之證述（見偵查卷(三)第235 、236 頁）。                              │
│    │監聽譯文1 份（見偵查卷(三)第232 頁）。                                                │
│    ├───────────────────────────────────────────┤
│    │所犯法條：行為時毒品危害防制條例第4 條第1 項之販賣第一級毒品罪。                      │
├──┼────┬────┬────┬───┬───────┬────────────────┤
│編號│行 為 人│交易時間│交易地點│買受人│交  易  內  容│交        易        方        式│
├──┼────┼────┼────┼───┼───────┼────────────────┤
│ 49 │鍾美華  │98年2 月│屏東縣屏│林青輝│以500 元購買海│林青輝以0000000000號行動電話、鍾│
│    │        │23日凌晨│東市廣東│      │洛因          │美華以其所有0000000000號行動電話│
│    │        │0 時13分│路附近之│      │              │，在電話中聯絡交易事宜後，由鍾美│
│    │        │許      │停車場  │      │              │華販賣海洛因                    │
│    ├────┴────┴────┴───┴───────┴────────────────┤
│    │證據：                                                                                │
│    │被告鍾美華於原審審理時之自白（見原審卷(二)第180 頁背面）。                            │
│    │證人林青輝於偵訊時之證述（見偵查卷(三)第235 、236 頁）。                              │
│    │監聽譯文1 份（見偵查卷(三)第232 頁背面）。                                            │
│    ├───────────────────────────────────────────┤
│    │所犯法條：行為時毒品危害防制條例第4 條第1 項之販賣第一級毒品罪。                      │
├──┼────┬────┬────┬───┬───────┬────────────────┤
│編號│行 為 人│交易時間│交易地點│買受人│交  易  內  容│交        易        方        式│
├──┼────┼────┼────┼───┼───────┼────────────────┤
│ 50 │鍾美華  │98年2 月│屏東縣屏│林青輝│以1,000 元購買│林青輝以0000000000號行動電話、鍾│
│    │        │24日晚上│東市迪化│      │海洛因        │美華以其所有0000000000號行動電話│
│    │        │8 時56分│街附近  │      │              │，在電話中聯絡交易事宜後，由鍾美│
│    │        │許      │        │      │              │華販賣海洛因                    │
│    ├────┴────┴────┴───┴───────┴────────────────┤
│    │證據：                                                                                │
│    │被告鍾美華於原審審理時之自白（見原審卷(二)第180 頁背面）。                            │
│    │證人林青輝於偵訊時之證述（見偵查卷(三)第235 、236 頁）。                              │
│    │監聽譯文1 份（見偵查卷(三)第232 頁背面）。                                            │
│    ├───────────────────────────────────────────┤
│    │所犯法條：行為時毒品危害防制條例第4 條第1 項之販賣第一級毒品罪。                      │
├──┼────┬────┬────┬───┬───────┬────────────────┤
│編號│行 為 人│交易時間│交易地點│買受人│交  易  內  容│交        易        方        式│
├──┼────┼────┼────┼───┼───────┼────────────────┤
│ 51 │鍾美華  │98年3 月│屏東縣麟│林青輝│以500 元購買海│林青輝以0000000000號行動電話、鍾│
│    │        │13日下午│洛鄉麟洛│      │洛因          │美華以其所有0000000000號行動電話│
│    │        │5 時40分│工業區  │      │              │，在電話中聯絡交易事宜後，由鍾美│
│    │        │許      │        │      │              │華販賣海洛因                    │
│    ├────┴────┴────┴───┴───────┴────────────────┤
│    │證據：                                                                                │
│    │被告鍾美華於原審審理時之自白（見原審卷(二)第180 頁背面）。                            │
│    │證人林青輝於偵訊時之證述（見偵查卷(三)第235 、237 頁）。                              │
│    │監聽譯文1 份（見偵查卷(三)第232 頁背面）。                                            │
│    ├───────────────────────────────────────────┤
│    │所犯法條：行為時毒品危害防制條例第4 條第1 項之販賣第一級毒品罪。                      │
├──┼────┬────┬────┬───┬───────┬────────────────┤
│編號│行 為 人│交易時間│交易地點│買受人│交  易  內  容│交        易        方        式│
├──┼────┼────┼────┼───┼───────┼────────────────┤
│ 52 │鍾美華  │97年11、│屏東縣某│潘漢強│以500 元購買海│潘漢強與鍾美華聯繫後，由鍾美華委│
│    │徐啟廣  │12月間某│處      │      │洛因          │由徐啟廣交付海洛因              │
│    │        │日      │        │      │              │                                │
│    │        │        │        │      │              │                                │
│    ├────┴────┴────┴───┴───────┴────────────────┤
│    │證據：                                                                                │
│    │證人潘漢強於偵訊時之證述（見偵查卷(三)第129 至131 頁）。                              │
│    │法務部調查局98年11月19日調科參（南）字第09800562590 號測謊報告書暨所附鑑定過程參考資│
│    │  料1 份（見偵查卷(三)第259 、261 至265 、286 至288 頁）。                              │
│    ├───────────────────────────────────────────┤
│    │所犯法條：行為時毒品危害防制條例第4 條第1 項之販賣第一級毒品罪。                      │
├──┼────┬────┬────┬───┬───────┬────────────────┤
│編號│行 為 人│交易時間│交易地點│買受人│交  易  內  容│交        易        方        式│
├──┼────┼────┼────┼───┼───────┼────────────────┤
│ 53 │鍾美華  │98年1 月│屏東縣屏│潘漢強│以1,000 元購買│潘漢強以0000000000號行動電話、鍾│
│    │        │28日上午│東市大同│      │海洛因        │美華以其所有0000000000號行動電話│
│    │        │8 時45分│國中附近│      │              │，在電話中聯絡交易事宜後，由鍾美│
│    │        │許      │        │      │              │華販賣海洛因                    │
│    ├────┴────┴────┴───┴───────┴────────────────┤
│    │證據：                                                                                │
│    │證人潘漢強於偵訊時之證述（見偵查卷(三)第129 至131 頁）。                              │
│    │監聽譯文1 份（見偵查卷(一)第341 頁）。                                                │
│    │法務部調查局98年11月19日調科參（南）字第09800562590 號測謊報告書暨所附鑑定過程參考資│
│    │  料1 份（見偵查卷(三)第259 、261 至265 、286 至288 頁）。                              │
│    ├───────────────────────────────────────────┤
│    │所犯法條：行為時毒品危害防制條例第4 條第1 項之販賣第一級毒品罪。                      │
├──┼────┬────┬────┬───┬───────┬────────────────┤
│編號│行 為 人│交易時間│交易地點│買受人│交  易  內  容│交        易        方        式│
├──┼────┼────┼────┼───┼───────┼────────────────┤
│ 54 │劉清源  │97年7 月│屏東縣內│涂財榮│以門號00000000│涂財榮採以物易物之方式，將其所申│
│    │        │間      │埔鄉    │（起訴│29號預付卡1 張│辦門號0000000000號預付卡1 張，向│
│    │        │        │        │書誤載│購買海洛因    │劉清源換取價值500 元之海洛因    │
│    │        │        │        │為涂榮│              │                                │
│    │        │        │        │財）  │              │                                │
├──┼────┼────┼────┼───┼───────┼────────────────┤
│ 55 │劉清源  │97年6 月│屏東縣內│黃嘉祥│以500 元購買海│黃嘉祥撥打劉清源所有0000000000號│
│    │        │17日下午│埔鄉內埔│      │洛因          │行動電話，在電話中聯絡妥交易事宜│
│    │        │3 時許  │工業區  │      │              │後，由劉清源親自交付海洛因      │
├──┼────┼────┼────┼───┼───────┼────────────────┤
│ 56 │劉清源  │97年6 月│屏東縣內│黃嘉祥│以500 元購買海│黃嘉祥撥打劉清源所有0000000000號│
│    │        │19日下午│埔鄉內埔│      │洛因          │行動電話，在電話中聯絡妥交易事宜│
│    │        │2 時許  │工業區  │      │              │後，由劉清源親自交付海洛因      │
├──┼────┼────┼────┼───┼───────┼────────────────┤
│ 57 │劉清源  │97年6 月│屏東縣麟│黃嘉祥│以500 元購買海│黃嘉祥撥打劉清源所有0000000000號│
│    │與某不詳│20日上午│洛鄉之屏│      │洛因          │行動電話，在電話中聯絡妥交易事宜│
│    │成年男子│11時40分│安醫院  │      │              │後，由劉清源委由某不詳成年男子交│
│    │        │許      │        │      │              │付海洛因                        │
└──┴────┴────┴────┴───┴───────┴────────────────┘
┌───────────────────────────────────────────┐
│附表二：                                                                              │
├──┬─────────────┬──────────────────────────┤
│編號│品                      名│備                                            註    │
├──┼─────────────┼──────────────────────────┤
│ 1  │門號0000000000號行動電話，│被告鍾美華所有，供犯如附表一編號3 所示犯行所用之物│
│    │含SIM 卡1 枚              │  。                                                │
│    │                          │未扣案。                                          │
├──┼─────────────┼──────────────────────────┤
│ 2  │門號0000000000號行動電話，│被告鍾美華所有，供犯如附表一編號6 、40、44、45、51│
│    │含SIM 卡1 枚              │  所示犯行所用之物。                                │
│    │                          │未扣案。                                          │
├──┼─────────────┼──────────────────────────┤
│ 3  │門號0000000000號行動電話，│被告鍾美華所有，供犯如附表一編號7 至11所示犯行所用│
│    │含SIM 卡1 枚              │  之物。                                            │
│    │                          │未扣案。                                          │
├──┼─────────────┼──────────────────────────┤
│ 4  │門號0000000000號行動電話，│被告鍾美華所有，供犯如附表一編號12至17、25、26所示│
│    │含SIM 卡1 枚              │  犯行所用之物。                                    │
│    │                          │已扣案，無毒品危害防制條例第19條第1項「如全部或一 │
│    │                          │  部不能沒收時，追徵其價額」之問題。                │
├──┼─────────────┼──────────────────────────┤
│ 5  │門號0000000000號行動電話，│被告鍾美華所有，供犯如附表一編18至20號所示犯行所用│
│    │含SIM 卡1 枚              │  之物。                                            │
│    │                          │已扣案，無毒品危害防制條例第19條第1 項「如全部或一│
│    │                          │  部不能沒收時，追徵其價額」之問題。                │
├──┼─────────────┼──────────────────────────┤
│ 6  │門號0000000000號行動電話，│被告鍾美華所有，供犯如附表一編號21、27至31、34至39│
│    │含SIM 卡1 枚              │  、41、42、46至50、53所示犯行所用之物。            │
│    │                          │未扣案。                                          │
├──┼─────────────┼──────────────────────────┤
│ 7  │門號0000000000號行動電話，│被告鍾美華所有，供犯如附表一編號22所示犯行所用之物│
│    │含SIM 卡1 枚              │  。                                                │
│    │                          │已扣案，無毒品危害防制條例第19條第1 項「如全部或一│
│    │                          │  部不能沒收時，追徵其價額」之問題。                │
├──┼─────────────┼──────────────────────────┤
│ 8  │門號0000000000號行動電話，│被告鍾美華所有，供犯如附表一編號23、24、33所示犯行│
│    │含SIM 卡1 枚              │  所用之物。                                        │
│    │                          │未扣案。                                          │
├──┼─────────────┼──────────────────────────┤
│ 9  │門號0000000000號行動電話1 │被告劉清源所有，供犯如附表一編號55、56、57所示犯行│
│    │支，含SIM 卡1 枚          │  所用之物。                                        │
│    │                          │未扣案。                                          │
└──┴─────────────┴──────────────────────────┘
┌───────────────────────────────────────────┐
│附表三：                                                                              │
├───────────────────────────────────────────┤
│被告鍾美華販毒所得                                                                    │
├──┬─────────────┬──────────────────────────┤
│編號│品                      名│備                                            註    │
├──┼─────────────┼──────────────────────────┤
│  1 │販毒所得新臺幣（下同）500 │如附表一編號3 所示犯行販毒所得。                  │
│    │元                        │未扣案。                                          │
├──┼─────────────┼──────────────────────────┤
│  2 │販毒所得500 元            │如附表一編號6 所示犯行販毒所得。                  │
│    │                          │未扣案。                                          │
├──┼─────────────┼──────────────────────────┤
│  3 │販毒所得500 元            │如附表一編號8 所示犯行販毒所得。                  │
│    │                          │未扣案。                                          │
├──┼─────────────┼──────────────────────────┤
│  4 │販毒所得2,000 元          │如附表一編號12所示犯行販毒所得。                  │
│    │                          │未扣案。                                          │
├──┼─────────────┼──────────────────────────┤
│  5 │販毒所得500 元            │如附表一編號13所示犯行販毒所得。                  │
│    │                          │未扣案。                                          │
├──┼─────────────┼──────────────────────────┤
│  6 │販毒所得1,000 元          │如附表一編號14所示犯行販毒所得。                  │
│    │                          │未扣案。                                          │
├──┼─────────────┼──────────────────────────┤
│  7 │販毒所得1,000 元          │如附表一編號15所示犯行販毒所得。                  │
│    │                          │未扣案。                                          │
├──┼─────────────┼──────────────────────────┤
│  8 │販毒所得1,000 元          │如附表一編號16所示犯行販毒所得。                  │
│    │                          │未扣案。                                          │
├──┼─────────────┼──────────────────────────┤
│  9 │販毒所得1,000 元          │如附表一編號17所示犯行販毒所得。                  │
│    │                          │未扣案。                                          │
├──┼─────────────┼──────────────────────────┤
│ 10 │販毒所得1,000 元          │如附表一編號18所示犯行販毒所得。                  │
│    │                          │未扣案。                                          │
├──┼─────────────┼──────────────────────────┤
│ 11 │販毒所得3,000 元          │如附表一編號21所示犯行販毒所得。                  │
│    │                          │未扣案。                                          │
├──┼─────────────┼──────────────────────────┤
│ 12 │販毒所得1,000 元          │如附表一編號23所示犯行販毒所得。                  │
│    │                          │未扣案。                                          │
├──┼─────────────┼──────────────────────────┤
│ 13 │販毒所得1,000 元          │如附表一編號24所示犯行販毒所得。                  │
│    │                          │未扣案。                                          │
├──┼─────────────┼──────────────────────────┤
│ 14 │販毒所得500 元            │如附表一編號25所示犯行販毒所得。                  │
│    │                          │未扣案。                                          │
├──┼─────────────┼──────────────────────────┤
│ 15 │販毒所得500 元            │如附表一編號26所示犯行販毒所得。                  │
│    │                          │未扣案。                                          │
├──┼─────────────┼──────────────────────────┤
│ 16 │販毒所得500 元            │如附表一編號27所示犯行販毒所得。                  │
│    │                          │未扣案。                                          │
├──┼─────────────┼──────────────────────────┤
│ 17 │販毒所得500 元            │如附表一編號28所示犯行販毒所得。                  │
│    │                          │未扣案。                                          │
├──┼─────────────┼──────────────────────────┤
│ 18 │販毒所得500 元            │如附表一編號29所示犯行販毒所得。                  │
│    │                          │未扣案。                                          │
├──┼─────────────┼──────────────────────────┤
│ 19 │販毒所得500 元            │如附表一編號30所示犯行販毒所得。                  │
│    │                          │未扣案。                                          │
├──┼─────────────┼──────────────────────────┤
│ 20 │販毒所得500 元            │如附表一編號31所示犯行販毒所得。                  │
│    │                          │未扣案。                                          │
├──┼─────────────┼──────────────────────────┤
│ 21 │販毒所得500 元            │如附表一編號34所示犯行販毒所得。                  │
│    │                          │未扣案。                                          │
├──┼─────────────┼──────────────────────────┤
│ 22 │販毒所得1,000 元          │如附表一編號35所示犯行販毒所得。                  │
│    │                          │未扣案。                                          │
├──┼─────────────┼──────────────────────────┤
│ 23 │販毒所得1,000 元          │如附表一編號36所示犯行販毒所得。                  │
│    │                          │未扣案。                                          │
├──┼─────────────┼──────────────────────────┤
│ 24 │販毒所得500 元            │如附表一編號38所示犯行販毒所得。                  │
│    │                          │未扣案。                                          │
├──┼─────────────┼──────────────────────────┤
│ 25 │販毒所得1,000 元          │如附表一編號39所示犯行販毒所得。                  │
│    │                          │未扣案。                                          │
├──┼─────────────┼──────────────────────────┤
│ 26 │販毒所得500 元            │如附表一編號40所示犯行販毒所得。                  │
│    │                          │未扣案。                                          │
├──┼─────────────┼──────────────────────────┤
│ 27 │販毒所得400 元            │如附表一編號41所示犯行販毒所得。                  │
│    │                          │未扣案。                                          │
├──┼─────────────┼──────────────────────────┤
│ 28 │販毒所得2,000 元          │如附表一編號42所示犯行販毒所得。                  │
│    │                          │未扣案。                                          │
├──┼─────────────┼──────────────────────────┤
│ 29 │販毒所得500 元            │如附表一編號44所示犯行販毒所得。                  │
│    │                          │未扣案。                                          │
├──┼─────────────┼──────────────────────────┤
│ 30 │販毒所得1,000 元          │如附表一編號45所示犯行販毒所得。                  │
│    │                          │未扣案。                                          │
├──┼─────────────┼──────────────────────────┤
│ 31 │販毒所得500 元            │如附表一編號46所示犯行販毒所得。                  │
│    │                          │未扣案。                                          │
├──┼─────────────┼──────────────────────────┤
│ 32 │販毒所得300 元            │如附表一編號47所示犯行販毒所得。                  │
│    │                          │未扣案。                                          │
├──┼─────────────┼──────────────────────────┤
│ 33 │販毒所得500 元            │如附表一編號48所示犯行販毒所得。                  │
│    │                          │未扣案。                                          │
├──┼─────────────┼──────────────────────────┤
│ 34 │販毒所得500 元            │如附表一編號49所示犯行販毒所得。                  │
│    │                          │未扣案。                                          │
├──┼─────────────┼──────────────────────────┤
│ 35 │販毒所得1,000 元          │如附表一編號50所示犯行販毒所得。                  │
│    │                          │未扣案。                                          │
├──┼─────────────┼──────────────────────────┤
│ 36 │販毒所得500 元            │如附表一編號51所示犯行販毒所得。                  │
│    │                          │未扣案。                                          │
├──┼─────────────┼──────────────────────────┤
│ 37 │販毒所得1,000 元          │如附表一編號53所示犯行販毒所得。                  │
│    │                          │未扣案。                                          │
└──┴─────────────┴──────────────────────────┘
┌───────────────────────────────────────────┐
│附表四：                                                                              │
├───────────────────────────────────────────┤
│被告鍾美華與被告陳清政共同販毒所得                                                    │
├──┬─────────────┬──────────────────────────┤
│編號│品                      名│備                                            註    │
├──┼─────────────┼──────────────────────────┤
│  1 │販毒所得新臺幣400 元      │如附表一編號1 所示犯行販毒所得。                  │
│    │                          │未扣案。                                          │
└──┴─────────────┴──────────────────────────┘
┌───────────────────────────────────────────┐
│附表五：                                                                              │
├───────────────────────────────────────────┤
│被告鍾美華（已起訴部分）與被告徐啟廣共同販毒所得                                      │
├──┬─────────────┬──────────────────────────┤
│編號│品                      名│備                                            註    │
├──┼─────────────┼──────────────────────────┤
│  1 │販毒所得新臺幣500 元      │如附表一編號52所示犯行販毒所得。                  │
│    │                          │未扣案。                                          │
└──┴─────────────┴──────────────────────────┘
┌───────────────────────────────────────────┐
│附表六：                                                                              │
├───────────────────────────────────────────┤
│被告鍾美華與被告廖峻偉共同販毒所得                                                    │
├──┬─────────────┬──────────────────────────┤
│編號│品                      名│備                                            註    │
├──┼─────────────┼──────────────────────────┤
│  1 │販毒所得新臺幣（下同）500 │如附表一編號7 所示犯行販毒所得。                  │
│    │元                        │未扣案。                                          │
├──┼─────────────┼──────────────────────────┤
│  2 │販毒所得1,000 元          │如附表一編號9 所示犯行販毒所得。                  │
│    │                          │未扣案。                                          │
├──┼─────────────┼──────────────────────────┤
│  3 │販毒所得500 元            │如附表一編號10所示犯行販毒所得。                  │
│    │                          │未扣案。                                          │
├──┼─────────────┼──────────────────────────┤
│  4 │販毒所得500 元            │如附表一編號11所示犯行販毒所得。                  │
│    │                          │未扣案。                                          │
├──┼─────────────┼──────────────────────────┤
│  5 │販毒所得500 元            │如附表一編號33所示犯行販毒所得。                  │
│    │                          │未扣案。                                          │
├──┼─────────────┼──────────────────────────┤
│  6 │販毒所得500 元            │如附表一編號43所示犯行販毒所得。                  │
│    │                          │未扣案。                                          │
└──┴─────────────┴──────────────────────────┘
┌───────────────────────────────────────────┐
│附表七：                                                                              │
├───────────────────────────────────────────┤
│被告康台生與鍾美華（未據起訴）販毒所得                                                │
├──┬─────────────┬──────────────────────────┤
│編號│品                      名│備                                            註    │
├──┼─────────────┼──────────────────────────┤
│  1 │販毒所得新臺幣1,000 元    │如附表一編號19所示犯行販毒所得。                  │
│    │                          │未扣案。                                          │
└──┴─────────────┴──────────────────────────┘
┌───────────────────────────────────────────┐
│附表八：                                                                              │
├───────────────────────────────────────────┤
│被告徐啟廣與鍾美華（未據起訴）販毒所得                                                │
├──┬─────────────┬──────────────────────────┤
│編號│品                      名│備                                            註    │
├──┼─────────────┼──────────────────────────┤
│  1 │販毒所得新臺幣1,000 元    │如附表一編號20所示犯行販毒所得。                  │
│    │                          │未扣案。                                          │
└──┴─────────────┴──────────────────────────┘
┌─────────────────────────────────────────┐
│附表八之一（即原判決關於被告劉清源部分之附表三）：                                │
├──┬─────────────┬────────────────────────┤
│編號│品                      名│備                                            註│
├──┼─────────────┼────────────────────────┤
│  1 │販毒所得門號0000000000號預│如附表一編號54 所示犯行販毒所得。             │
│    │付卡1 張                  │未扣案。                                      │
├──┼─────────────┼────────────────────────┤
│  2 │販毒所得新臺幣（下同）500 │如附表一編號55 所示犯行販毒所得。             │
│    │元                        │未扣案。                                      │
├──┼─────────────┼────────────────────────┤
│  3 │販毒所得500 元            │如附表一編號56 所示犯行販毒所得。             │
│    │                          │未扣案。                                      │
├──┼─────────────┼────────────────────────┤
│  4 │販毒所得500 元            │如附表一編號57 所示犯行販毒所得。             │
│    │                          │未扣案。                                      │
└──┴─────────────┴────────────────────────┘
┌───────────────────────────────────────────┐
│附表九：                                                                              │
├───────────────────────────────────────────┤
│鍾美華所犯罪刑                                                                        │
├──┬─────────────────────────────┬──────────┤
│編號│主                                                      文│犯    罪    事    實│
├──┼─────────────────────────────┼──────────┤
│  1 │鍾美華共同販賣第一級毒品，累犯，處有期徒刑拾伍年貳月；未扣│如附表一編號1 所示  │
│    │案如附表四編號1 所示之物應與陳清政連帶沒收，如全部或一部不│                    │
│    │能沒收時，以其與陳清政之財產連帶抵償之。                  │                    │
├──┼─────────────────────────────┼──────────┤
│  2 │鍾美華販賣第一級毒品，累犯，處有期徒刑拾伍年貳月；未扣案如│如附表一編號3 所示  │
│    │附表二編號1 及附表三編號1 所示之物均沒收，如附表二編號1所 │                    │
│    │示之物如全部或一部不能沒收時，應追徵其價額，如附表三編號1 │                    │
│    │所示之物如全部或一部不能沒收時，以其財產抵償之。          │                    │
├──┼─────────────────────────────┼──────────┤
│  3 │鍾美華販賣第一級毒品，累犯，處有期徒刑拾伍年貳月；未扣案如│如附表一編號6 所示  │
│    │附表二編號2 及附表三編號2 所示之物均沒收；如附表二編號2 所│                    │
│    │示之物如全部或一部不能沒收時，應追徵其價額，如附表三編號2 │                    │
│    │所示之物如全部或一部不能沒收時，以其財產抵償之。          │                    │
├──┼─────────────────────────────┼──────────┤
│  4 │鍾美華共同販賣第一級毒品，累犯，處有期徒刑拾伍年貳月；未扣│如附表一編號7 所示  │
│    │案如附表二編號3 及附表六編號1 所示之物應與廖峻偉連帶沒收；│                    │
│    │附表二編號3 所示之物如全部或一部不能沒收時，應與廖峻偉連帶│                    │
│    │追徵其價額，如附表六編號1 所示之物如全部或一部不能沒收時，│                    │
│    │以其與廖峻偉之財產連帶抵償之。                            │                    │
├──┼─────────────────────────────┼──────────┤
│  5 │鍾美華販賣第一級毒品，累犯，處有期徒刑拾伍年貳月；未扣案如│如附表一編號8 所示  │
│    │附表二編號3 及附表三編號3 所示之物均沒收；如附表二編號3 所│                    │
│    │示之物如全部或一部不能沒收時，應追徵其價額；如附表三編號3 │                    │
│    │所示之物如全部或一部不能沒收時，以其財產抵償之。          │                    │
├──┼─────────────────────────────┼──────────┤
│  6 │鍾美華共同販賣第一級毒品，累犯，處有期徒刑拾伍年肆月；未扣│如附表一編號9 所示  │
│    │案如附表二編號3 及附表六編號2 所示之物均應與廖峻偉連帶沒收│                    │
│    │；如附表二編號3 所示之物如全部或一部不能沒收時，應與廖峻偉│                    │
│    │連帶追徵其價額；如附表六編號2 所示之物如全部或一部不能沒收│                    │
│    │時，以其與廖峻偉之財產連帶抵償之。                        │                    │
├──┼─────────────────────────────┼──────────┤
│  7 │鍾美華共同販賣第一級毒品，累犯，處有期徒刑拾伍年貳月；未扣│如附表一編號10所示  │
│    │案附表二編號3 及附表六編號3 所示之物應與廖峻偉連帶沒收；如│                    │
│    │附表二編號3 所示之物如全部或一部不能沒收時，應與廖峻偉連帶│                    │
│    │追徵其價額，如附表六編號3 所示之物如全部或一部不能沒收時，│                    │
│    │以其與廖峻偉之財產連帶抵償之。                            │                    │
├──┼─────────────────────────────┼──────────┤
│  8 │鍾美華共同販賣第一級毒品，累犯，處有期徒刑拾伍年貳月；未扣│如附表一編號11所示  │
│    │案附表二編號3 及附表六編號4 所示之物應與廖峻偉連帶沒收；如│                    │
│    │附表二編號3 所示之物如全部或一部不能沒收時，應與廖峻偉連帶│                    │
│    │追徵其價額；如附表六編號4 所示之物如全部或一部不能沒收時，│                    │
│    │以其與廖峻偉之財產連帶抵償之。                            │                    │
├──┼─────────────────────────────┼──────────┤
│  9 │鍾美華販賣第一級毒品，累犯，處有期徒刑拾陸年；扣案如附表二│如附表一編號12至17所│
│    │編號4 及附表三編號4 至9 所示之物均沒收，如附表三編號4 至9 │示                  │
│    │所示之物如全部或一部不能沒收時，以其財產抵償之。          │                    │
├──┼─────────────────────────────┼──────────┤
│ 10 │鍾美華販賣第一級毒品，累犯，處有期徒刑拾伍年肆月；扣案如附│如附表一編號18所示  │
│    │表二編號5 及附表三編號10所示之物均沒收；如附表三編號10所示│                    │
│    │之物如全部或一部不能沒收時，以其財產抵償之。              │                    │
├──┼─────────────────────────────┼──────────┤
│ 11 │鍾美華販賣第一級毒品，累犯，處有期徒刑拾陸年；未扣案如附表│如附表一編號21所示  │
│    │二編號6 及附表三編號11所示之物均沒收；如附表二編號6 所示之│                    │
│    │物如全部或一部不能沒收時，應追徵其價額；如附表三編號11所示│                    │
│    │之物如全部或一部不能沒收時，以其財產抵償之。              │                    │
├──┼─────────────────────────────┼──────────┤
│ 12 │鍾美華轉讓第一級毒品，累犯，處有期徒刑壹年陸月；扣案如附表│如附表一編號22所示  │
│    │二編號7 所示之物沒收。                                    │                    │
├──┼─────────────────────────────┼──────────┤
│ 13 │鍾美華販賣第一級毒品，累犯，處有期徒刑拾伍年肆月；未扣案如│如附表一編號23所示  │
│    │附表二編號8 及附表三編號12所示之物均沒收；如附表二編號8 所│                    │
│    │示之物如全部或一部不能沒收時，應追徵其價額；如附表三編號12│                    │
│    │所示之物如全部或一部不能沒收時，以其財產抵償之。          │                    │
├──┼─────────────────────────────┼──────────┤
│ 14 │鍾美華販賣第一級毒品，累犯，處有期徒刑拾伍年肆月；未扣案如│如附表一編號24所示  │
│    │附表二編號8 及附表三編號13所示之物均沒收；如附表二編號8 所│                    │
│    │示之物如全部或一部不能沒收時，應追徵其價額；如附表三編號13│                    │
│    │所示之物如全部或一部不能沒收時，以其財產抵償之。          │                    │
├──┼─────────────────────────────┼──────────┤
│ 15 │鍾美華販賣第一級毒品，累犯，處有期徒刑拾伍年貳月；扣案如附│如附表一編號25所示  │
│    │表二編號4 及未扣案如附表三編號14所示之物均沒收；如附表三編│                    │
│    │號14所示之物如全部或一部不能沒收時，以其財產抵償之。      │                    │
├──┼─────────────────────────────┼──────────┤
│ 16 │鍾美華販賣第一級毒品，累犯，處有期徒刑拾伍年貳月；扣案如附│如附表一編號26所示  │
│    │表二編號4 及未扣案如附表三編號15所示之物均沒收；如附表三編│                    │
│    │號15所示之物如全部或一部不能沒收時，以其財產抵償之。      │                    │
├──┼─────────────────────────────┼──────────┤
│ 17 │鍾美華販賣第一級毒品，累犯，處有期徒刑拾伍年貳月；未扣案如│如附表一編號27所示  │
│    │附表二編號6 及附表三編號16所示之物均沒收；如附表二編號6 所│                    │
│    │示之物如全部或一部不能沒收時，應追徵其價額；如附表三編號16│                    │
│    │所示之物如全部或一部不能沒收時，以其財產抵償之。          │                    │
├──┼─────────────────────────────┼──────────┤
│ 18 │鍾美華販賣第一級毒品，累犯，處有期徒刑拾伍年貳月；未扣案如│如附表一編號28所示  │
│    │附表二編號6 及附表三編號17所示之物均沒收；如附表二編號6 所│                    │
│    │示之物如全部或一部不能沒收時，應追徵其價額；如附表三編號17│                    │
│    │所示之物如全部或一部不能沒收時，以其財產抵償之。          │                    │
├──┼─────────────────────────────┼──────────┤
│ 19 │鍾美華販賣第一級毒品，累犯，處有期徒刑拾伍年貳月；未扣案如│如附表一編號29所示  │
│    │附表二編號6 及附表三編號18所示之物均沒收；如附表二編號6 所│                    │
│    │示之物如全部或一部不能沒收時，應追徵其價額；如附表三編號18│                    │
│    │所示之物如全部或一部不能沒收時，以其財產抵償之。          │                    │
├──┼─────────────────────────────┼──────────┤
│ 20 │鍾美華販賣第一級毒品，累犯，處有期徒刑拾伍年貳月；未扣案如│如附表一編號30所示  │
│    │附表二編號6 及附表三編號19所示之物均沒收；如附表二編號6 所│                    │
│    │示之物如全部或一部不能沒收時，應追徵其價額；如附表三編號19│                    │
│    │所示之物如全部或一部不能沒收時，以其財產抵償之。          │                    │
├──┼─────────────────────────────┼──────────┤
│ 21 │鍾美華販賣第一級毒品，累犯，處有期徒刑拾伍年貳月；未扣案如│如附表一編號31所示  │
│    │附表二編號6 及附表三編號20所示之物均沒收；如附表二編號6 所│                    │
│    │示之物如全部或一部不能沒收時，應追徵其價額；如附表三編號20│                    │
│    │所示之物如全部或一部不能沒收時，以其財產抵償之。          │                    │
├──┼─────────────────────────────┼──────────┤
│ 22 │鍾美華共同販賣第一級毒品，累犯，處有期徒刑拾伍年貳月；未扣│如附表一編號33所示  │
│    │案如附表二編號8 及附表六編號5 所示之物均與廖峻偉連帶沒收；│                    │
│    │如附表二編號8 所示之物如全部或一部不能沒收時，應與廖峻偉連│                    │
│    │帶追徵其價額；如附表六編號5 所示之物如全部或一部不能沒收時│                    │
│    │，以其與廖峻偉之財產連帶抵償之。                          │                    │
├──┼─────────────────────────────┼──────────┤
│ 23 │鍾美華販賣第一級毒品，累犯，處有期徒刑拾伍年貳月；未扣案如│如附表一編號34所示  │
│    │附表二編號6 及附表三編號21所示之物均沒收；如附表二編號6所 │                    │
│    │示之物如全部或一部不能沒收時，應追徵其價額；如附表三編號21│                    │
│    │所示之物如全部或一部不能沒收時，以其財產抵償之。          │                    │
├──┼─────────────────────────────┼──────────┤
│ 24 │鍾美華販賣第一級毒品，累犯，處有期徒刑拾伍年肆月；未扣案如│如附表一編號35所示  │
│    │附表二編號6 及附表三編號22所示之物均沒收；如附表二編號6 所│                    │
│    │示之物如全部或一部不能沒收時，應追徵其價額；如附表三編號22│                    │
│    │所示之物如全部或一部不能沒收時，以其財產抵償之。          │                    │
├──┼─────────────────────────────┼──────────┤
│ 25 │鍾美華販賣第一級毒品，累犯，處有期徒刑拾伍年肆月；未扣案如│如附表一編號36所示  │
│    │附表二編號6 及附表三編號23所示之物均沒收；如附表二編號6 所│                    │
│    │示之物如全部或一部不能沒收時，應追徵其價額；如附表三編號23│                    │
│    │所示之物如全部或一部不能沒收時，以其財產抵償之。          │                    │
├──┼─────────────────────────────┼──────────┤
│ 26 │鍾美華轉讓第一級毒品，累犯，處有期徒刑壹年陸月；未扣案如附│如附表一編號37所示  │
│    │表二編號6 所示之物沒收，如全部或一部不能沒收時，應追徵其價│                    │
│    │額。                                                      │                    │
├──┼─────────────────────────────┼──────────┤
│ 27 │鍾美華販賣第一級毒品，累犯，處有期徒刑拾伍年貳月；未扣案附│如附表一編號38所示  │
│    │表二編號6 及附表三編號24所示之物均沒收；如附表二編號6 所示│                    │
│    │之物如全部或一部不能沒收時，應追徵其價額；如附表三編號24所│                    │
│    │示之物如全部或一部不能沒收時，以其財產抵償之。            │                    │
├──┼─────────────────────────────┼──────────┤
│ 28 │鍾美華販賣第一級毒品，累犯，處有期徒刑拾伍年肆月；未扣案如│如附表一編號39所示  │
│    │附表二編號6 及附表三編號25所示之物沒收；如附表二編號6 所示│                    │
│    │之物如全部或一部不能沒收時，應追徵其價額；如附表三編號25所│                    │
│    │示之物如全部或一部不能沒收時，以其財產抵償之。            │                    │
├──┼─────────────────────────────┼──────────┤
│ 29 │鍾美華販賣第一級毒品，累犯，處有期徒刑拾伍年貳月；未扣案如│如附表一編號40所示  │
│    │附表二編號2 及附表三編號26所示之物均沒收；如附表二編號2 所│                    │
│    │示之物如全部或一部不能沒收時，應追徵其價額；如附表三編號26│                    │
│    │所示之物如全部或一部不能沒收時，以其財產抵償之。          │                    │
├──┼─────────────────────────────┼──────────┤
│ 30 │鍾美華販賣第一級毒品，累犯，處有期徒刑拾伍年貳月；未扣案如│如附表一編號41所示  │
│    │附表二編號6 及附表三編號27所示之物均沒收；如附表二編號6 所│                    │
│    │示之物如全部或一部不能沒收時，應追徵其價額；如附表三編號27│                    │
│    │所示之物如全部或一部不能沒收時，以其財產抵償之。          │                    │
├──┼─────────────────────────────┼──────────┤
│ 31 │鍾美華販賣第一級毒品，累犯，處有期徒刑拾伍年捌月；未扣案如│如附表一編號42所示  │
│    │附表二編號6 及附表三編號28所示之物均沒收；如附表二編號6 所│                    │
│    │示之物如全部或一部不能沒收時，應追徵其價額；如附表三編號28│                    │
│    │所示之物如全部或一部不能沒收時，以其財產抵償之。          │                    │
├──┼─────────────────────────────┼──────────┤
│ 32 │鍾美華共同販賣第一級毒品，累犯，處有期徒刑拾伍年貳月；未扣│如附表一編號43所示  │
│    │案附表六編號6 所示之物應與廖峻偉連帶沒收，如全部或一部不能│                    │
│    │沒收時，以其與廖峻偉之財產連帶抵償之。                    │                    │
├──┼─────────────────────────────┼──────────┤
│ 33 │鍾美華販賣第一級毒品，累犯，處有期徒刑拾伍年陸月；未扣案如│如附表一編號44、45所│
│    │附表二編號2 及附表三編號29、30所示之物沒收；如附表二編號2 │示                  │
│    │所示之物如全部或一部不能沒收時，應追徵其價額；如附表三編號│                    │
│    │29 、30 所示之物如全部或一部不能沒收時，以其財產抵償之。  │                    │
├──┼─────────────────────────────┼──────────┤
│ 34 │鍾美華販賣第一級毒品，累犯，處有期徒刑拾伍年貳月；未扣案如│如附表一編號46所示  │
│    │附表二編號6 及附表三編號31所示之物沒收；如附表二編號6 所示│                    │
│    │之物如全部或一部不能沒收時，應追徵其價額；如附表三編號31所│                    │
│    │示之物如全部或一部不能沒收時，以其財產抵償之。            │                    │
├──┼─────────────────────────────┼──────────┤
│ 35 │鍾美華販賣第一級毒品，累犯，處有期徒刑拾伍年貳月；未扣案如│如附表一編號47所示  │
│    │附表二編號6 及附表三編號32所示之物沒收；如附表二編號6 所示│                    │
│    │之物如全部或一部不能沒收時，應追徵其價額；如附表三編號32所│                    │
│    │示之物如全部或一部不能沒收時，以其財產抵償之。            │                    │
├──┼─────────────────────────────┼──────────┤
│ 36 │鍾美華販賣第一級毒品，累犯，處有期徒刑拾伍年貳月；未扣案如│如附表一編號48所示  │
│    │附表二編號6 及附表三編號33所示之物沒收；如附表二編號6 所示│                    │
│    │之物如全部或一部不能沒收時，應追徵其價額；如附表三編號33所│                    │
│    │示之物如全部或一部不能沒收時，以其財產抵償之。            │                    │
├──┼─────────────────────────────┼──────────┤
│ 37 │鍾美華販賣第一級毒品，累犯，處有期徒刑拾伍年貳月；未扣案，│如附表一編號49所示  │
│    │如附表二編號6 及附表三編號34所示之物均沒收；如附表二編號6 │                    │
│    │所示之物如全部或一部不能沒收時，應追徵其價額；如附表三編號│                    │
│    │34 所 示之物如全部或一部不能沒收時，以其財產抵償之。      │                    │
├──┼─────────────────────────────┼──────────┤
│ 38 │鍾美華販賣第一級毒品，累犯，處有期徒刑拾伍年肆月；未扣案如│如附表一編號50所示  │
│    │附表二編號6 及附表三編號35所示之物均沒收；如附表二編號6 所│                    │
│    │示之物如全部或一部不能沒收時，應追徵其價額；如附表三編號35│                    │
│    │所示之物如全部或一部不能沒收時，以其財產抵償之。          │                    │
├──┼─────────────────────────────┼──────────┤
│ 39 │鍾美華販賣第一級毒品，累犯，處有期徒刑拾伍年貳月；未扣案如│如附表一編號51所示  │
│    │附表二編號2 及附表三編號36所示之物均沒收；附表二編號2 所示│                    │
│    │之物如全部或一部不能沒收時，應追徵其價額；如附表三編號36所│                    │
│    │示之物如全部或一部不能沒收時，以其財產抵償之。            │                    │
├──┼─────────────────────────────┼──────────┤
│ 40 │鍾美華共同販賣第一級毒品，累犯，處有期徒刑拾陸年；未扣案如│如附表一編號52所示  │
│    │附表五編號1 所示之物應與徐啟廣連帶沒收，如全部或一部不能沒│                    │
│    │收時，以其與徐啟廣之財產連帶抵償之。                      │                    │
├──┼─────────────────────────────┼──────────┤
│ 41 │鍾美華販賣第一級毒品，累犯，處有期徒刑拾伍年肆月；未扣案如│如附表一編號53所示  │
│    │附表二編號6 及附表三編號37所示之物沒收；如附表二編號6 所示│                    │
│    │之物如全部或一部不能沒收時，應追徵其價額；如附表三編號37所│                    │
│    │示之物如全部或一部不能沒收時，以其財產抵償之。            │                    │
└──┴─────────────────────────────┴──────────┘
┌───────────────────────────────────────────┐
│附表十：                                                                              │
├───────────────────────────────────────────┤
│康台生所犯罪刑                                                                        │
├──┬─────────────────────────────┬──────────┤
│編號│主                                                      文│犯    罪    事    實│
├──┼─────────────────────────────┼──────────┤
│  1 │康台生共同販賣第一級毒品，累犯，處有期徒刑拾陸年；扣案如附│如附表一編號19所示  │
│    │表二編號5 及未扣案如附表七編號1 所示之物均沒收，如附表七編│（此部分鍾美華未據起│
│    │號1 所示之物如全部或一部不能沒收時，以其財產抵償之。      │訴）                │
│    │                                                          │                    │
└──┴─────────────────────────────┴──────────┘
┌───────────────────────────────────────────┐
│附表十一：                                                                            │
├───────────────────────────────────────────┤
│徐啟廣所犯罪刑                                                                        │
├──┬─────────────────────────────┬──────────┤
│編號│主                                                      文│犯    罪    事    實│
├──┼─────────────────────────────┼──────────┤
│  1 │徐啟廣共同販賣第一級毒品，累犯，處有期徒刑拾陸年；扣案如附│如附表一編號20所示  │
│    │表二編號5 及未扣案如附表八編號1 所示之物均沒收；如附表八編│（此部分鍾美華未據  │
│    │號1 所示之物如全部或一部不能沒收時，以其財產抵償之。      │起訴）              │
├──┼─────────────────────────────┼──────────┤
│  2 │徐啟廣共同販賣第一級毒品，累犯，處有期徒刑拾陸年；未扣案如│如附表一編號52所示  │
│    │附表五編號1 所示之物應與鍾美華連帶沒收，如全部或一部不能沒│                    │
│    │收時，以其與鍾美華之財產連帶抵償之。                      │                    │
└──┴─────────────────────────────┴──────────┘
┌───────────────────────────────────────────┐
│附表十二：                                                                            │
├───────────────────────────────────────────┤
│陳清政所犯罪刑                                                                        │
├──┬─────────────────────────────┬──────────┤
│編號│主                                                      文│犯    罪    事    實│
├──┼─────────────────────────────┼──────────┤
│  1 │陳清政共同販賣第一級毒品，累犯，處有期徒刑柒年捌月；未扣案│如附表一編號1 所示  │
│    │如附表四編號1 所示之物應與鍾美華連帶沒收，如全部或一部不能│                    │
│    │沒收時，以其與鍾美華之財產連帶抵償之。                    │                    │
└──┴─────────────────────────────┴──────────┘
┌───────────────────────────────────────────┐
│附表十三：                                                                            │
├───────────────────────────────────────────┤
│廖峻偉所犯罪刑                                                                        │
├──┬─────────────────────────────┬──────────┤
│編號│主                                                      文│犯    罪    事    實│
├──┼─────────────────────────────┼──────────┤
│  1 │廖峻偉共同販賣第一級毒品，累犯，處有期徒刑柒年捌月；未扣案│如附表一編號7 所示  │
│    │如附表二編號3 及附表六編號1 所示之物均應與鍾美華連帶沒收；│                    │
│    │如附表二編號3 所示之物如全部或一部不能沒收時，應與鍾美華連│                    │
│    │帶追徵其價額；如附表六編號1 所示之物如全部或一部不能沒收時│                    │
│    │，以其與鍾美華之財產連帶抵償之。                          │                    │
├──┼─────────────────────────────┼──────────┤
│  2 │廖峻偉共同販賣第一級毒品，累犯，處有期徒刑柒年拾月；未扣案│如附表一編號9 所示  │
│    │如附表二編號3 及附表六編號2 所示之物均應與鍾美華連帶沒收；│                    │
│    │如附表二編號3 所示之物如全部或一部不能沒收時，應與鍾美華連│                    │
│    │帶追徵其價額；如附表六編號2 所示之物如全部或一部不能沒收時│                    │
│    │，以其與鍾美華之財產連帶抵償之。                          │                    │
├──┼─────────────────────────────┼──────────┤
│  3 │廖峻偉共同販賣第一級毒品，累犯，處有期徒刑柒年捌月；未扣案│如附表一編號10所示  │
│    │如附表二編號3 及附表六編號3 所示之物均應與鍾美華連帶沒收；│                    │
│    │；如附表二編號3 所示之物如全部或一部不能沒收時，應與鍾美華│                    │
│    │連帶追徵其價額；如附表六編號3 所示之物如全部或一部不能沒收│                    │
│    │時，以其與鍾美華之財產連帶抵償之。                        │                    │
├──┼─────────────────────────────┼──────────┤
│  4 │廖峻偉共同販賣第一級毒品，累犯，處有期徒刑柒年捌月；未扣案│如附表一編號11所示  │
│    │如附表二編號3 及附表六編號4 所示之物均應與鍾美華連帶沒收；│                    │
│    │如附表二編號3 所示之物如全部或一部不能沒收時，應與鍾美華連│                    │
│    │帶追徵其價額；如附表六編號4 所示之物如全部或一部不能沒收時│                    │
│    │，以其與鍾美華之財產連帶抵償之。                          │                    │
├──┼─────────────────────────────┼──────────┤
│  5 │廖峻偉共同販賣第一級毒品，累犯，處有期徒刑柒年捌月；未扣案│如附表一編號33所示  │
│    │如附表二編號8 及附表六編號5 所示之物均應與鍾美華連帶沒收；│                    │
│    │如附表二編號8 所示之物如全部或一部不能沒收時，應與鍾美華連│                    │
│    │帶追徵其價額；如附表六編號5 所示之物如全部或一部不能沒收時│                    │
│    │，以其與鍾美華之財產連帶抵償之。                          │                    │
├──┼─────────────────────────────┼──────────┤
│  6 │廖峻偉共同販賣第一級毒品，累犯，處有期徒刑柒年捌月；未扣案│如附表一編號43所示  │
│    │如附表六編號6 所示之物應與鍾美華連帶沒收；沒收，如全部或一│                    │
│    │部不能沒收時，以其與鍾美華之財產連帶抵償之。              │                    │
└──┴─────────────────────────────┴──────────┘
┌───────────────────────────────────────────┐
│附表十四：劉清源所犯罪刑                                                              │
├──┬─────────────────────────────┬──────────┤
│編號│主                                                      文│犯    罪    事    實│
├──┼─────────────────────────────┼──────────┤
│  1 │劉清源販賣第一級毒品，累犯，處有期徒刑拾陸年；未扣案如附表│如附表一編號54 所示 │
│    │八之一編號1 所示之物沒收，如全部或一部不能沒收時，應追徵其│                    │
│    │價額。                                                    │                    │
├──┼─────────────────────────────┼──────────┤
│  2 │劉清源販賣第一級毒品，累犯，處有期徒刑拾陸年；未扣案如附表│如附表一編號55所示  │
│    │二編號9 所示之物沒收，如全部或一部不能沒收時，應追徵其價額│                    │
│    │；未扣案如附表八之一編號2 所示之物沒收，如全部或一部不能沒│                    │
│    │收時，以其財產抵償之。                                    │                    │
├──┼─────────────────────────────┼──────────┤
│  3 │劉清源販賣第一級毒品，累犯，處有期徒刑拾陸年；未扣案如附表│如附表一編號56所示  │
│    │二編號9 所示之物沒收，如全部或一部不能沒收時，應追徵其價額│                    │
│    │；未扣案如附表八之一編號3 所示之物沒收，如全部或一部不能沒│                    │
│    │收時，以其財產抵償之。                                    │                    │
├──┼─────────────────────────────┼──────────┤
│  4 │劉清源共同販賣第一級毒品，累犯，處有期徒刑拾陸年；未扣案如│如附表一編號57所示  │
│    │附表二編號9 所示之物沒收，如全部或一部不能沒收時，應追徵其│                    │
│    │價額；未扣案如附表八之一編號4 所示之物沒收，如全部或一部不│                    │
│    │能沒收時，以其財產抵償之。                                │                    │
└──┴─────────────────────────────┴──────────┘
┌───────────────────────────────────────────┐
│附表十五：                                                                            │
├──────┬───────────┬───────────┬────────────┤
│相關法律規定│行為時（修正前）之規定│裁判時（修正後）之規定│本案具體適用後之比較結果│
├──────┼───────────┼───────────┼────────────┤
│毒品危害防制│製造、運輸、販賣第一級│製造、運輸、販賣第一級│修正前後犯罪構成要件並未│
│條例第4 條第│毒品者，處死刑或無期徒│毒品者，處死刑或無期徒│變動，僅修正後之得併科罰│
│1 項        │刑；處無期徒刑者，得併│刑；處無期徒刑者，得併│金數額提高，故以行為時之│
│            │科新臺幣1,000 萬元以下│科新臺幣2,000 萬元以下│規定較有利於被告。      │
│            │罰金。                │罰金。                │                        │
├──────┼───────────┼───────────┼────────────┤
│毒品危害防制│無                    │犯第4 條至第8 條之罪於│修正後之規定有利於被告。│
│條例第17條第│                      │偵查及審判中均自白者，│                        │
│2 項        │                      │減輕其刑。            │                        │
└──────┴───────────┴───────────┴────────────┘
┌─────────────────────────────────────────┐
│附表十六：                                                                        │
├──┬─────────────┬────────────────────────┤
│編號│品                      名│備                                            註│
├──┼─────────────┼────────────────────────┤
│  1 │第一級毒品海洛因13包      │與本案犯行無關之物。                            │
├──┼─────────────┼────────────────────────┤
│  2 │第一級毒品海洛因75包      │與本案犯行無關之物。                            │
├──┼─────────────┼────────────────────────┤
│  3 │注射針筒6 支              │與本案犯行無關之物。                            │
├──┼─────────────┼────────────────────────┤
│  4 │食鹽水1 瓶                │與本案犯行無關之物。                            │
├──┼─────────────┼────────────────────────┤
│  5 │注射束帶1 條              │與本案犯行無關之物。                          │
│    │                          │業於被告鍾美華施用第一級毒品案件中，經原審以98│
│    │                          │  年度訴字第42號判決宣告沒收銷燬（見原審卷(二)第19│
│    │                          │  1 至193 頁 。                                 │
├──┼─────────────┼────────────────────────┤
│  6 │現金15,600元              │與本案犯行無關之物。                            │
├──┼─────────────┼────────────────────────┤
│  7 │記帳單1 本                │與本案犯行無關之物。                            │
├──┼─────────────┼────────────────────────┤
│  8 │夾鏈袋1 包                │與本案犯行無關之物。                            │
├──┼─────────────┼────────────────────────┤
│  9 │現金70,000元              │與本案犯行無關之物。                            │
├──┼─────────────┼────────────────────────┤
│ 10 │50元硬幣30枚              │與本案犯行無關之物。                            │
├──┼─────────────┼────────────────────────┤
│ 11 │10元硬幣64枚              │與本案犯行無關之物。                            │
├──┼─────────────┼────────────────────────┤
│ 12 │封口機1 臺                │與本案犯行無關之物。                            │
├──┼─────────────┼────────────────────────┤
│ 13 │不含SIM卡之行動電話2 支   │與本案犯行無關之物。                            │
├──┼─────────────┼────────────────────────┤
│ 14 │門號0000000000 號行動電話1│與本案犯行無關之物。                            │
│    │支，含SIM 卡1 枚          │                                                │
├──┼─────────────┼────────────────────────┤
│ 15 │門號0000000000 號行動電話1│與本案犯行無關之物。                            │
│    │支，含SIM 卡1 枚          │                                                │
├──┼─────────────┼────────────────────────┤
│ 16 │攪拌機1 台                │與本案犯行無關之物。                            │
├──┼─────────────┼────────────────────────┤
│ 17 │注射針筒49支              │與本案犯行無關之物。                          │
│    │                          │業於被告鍾美華施用第一級毒品案件中，經原審以98│
│    │                          │  年度訴字第42號判決宣告沒收或沒收銷燬（見原審卷│
│    │                          │  (二)第191 至193 頁。                            │
├──┼─────────────┼────────────────────────┤
│ 18 │吸食器1 組                │與本案犯行無關之物。                            │
├──┼─────────────┼────────────────────────┤
│ 19 │分裝鏟2 支                │與本案犯行無關之物。                          │
│    │                          │業於被告鍾美華施用第一級毒品案件中，經原審以98│
│    │                          │  年度訴字第42號判決宣告沒收銷燬（見原審卷(二)第19│
│    │                          │  1 至193 頁）。                                │
├──┼─────────────┼────────────────────────┤
│ 20 │夾鏈袋2 包                │與本案犯行無關之物。                            │
├──┼─────────────┼────────────────────────┤
│ 21 │進貨明細單1 張            │與本案犯行無關之物。                            │
└──┴─────────────┴────────────────────────┘
┌─────────────────────────────────────────┐
│附表十七：                                                                        │
├──┬─────────────┬────────────────────────┤
│編號│品                      名│備                                            註│
├──┼─────────────┼────────────────────────┤
│ 1  │第一級毒品海洛因2 包      │與本案犯行無關之物。                            │
├──┼─────────────┼────────────────────────┤
│ 2  │夾鍊袋4 個                │與本案犯行無關之物。                            │
├──┼─────────────┼────────────────────────┤
│ 3  │注射針筒10支              │與本案犯行無關之物。                            │
├──┼─────────────┼────────────────────────┤
│ 4  │分裝棒1 支                │與本案犯行無關之物。                            │
├──┼─────────────┼────────────────────────┤
│ 5  │夾鏈袋1 包                │與本案犯行無關之物。                            │
├──┼─────────────┼────────────────────────┤
│ 6  │電話簿1 本                │與本案犯行無關之物。                            │
├──┼─────────────┼────────────────────────┤
│ 7  │門號0000000000號行動電話1 │與本案犯行無關之物。                          │
│    │支，含SIM 卡1 枚          │卷附原審勘驗筆錄1 份參照（見原審卷(三)第34頁）。│
├──┼─────────────┼────────────────────────┤
│ 8  │序號000000000000000 號行動│與本案犯行無關之物。                          │
│    │電話，含SIM卡1 枚         │卷附原審勘驗筆錄1 份參照（見原審卷(三)第34頁）。│
├──┼─────────────┼────────────────────────┤
│ 9  │封口機1 臺                │與本案犯行無關之物。                            │
└──┴─────────────┴────────────────────────┘